ACORDAO-COMPLETO-2367760

ACÓRDÃO 13195/2019 ATA 39/2019 - PRIMEIRA CÂMARA

VISTOS, relatados e discutidos estes autos em que se apreciam recurso de reconsideração interposto por Ediane de Abreu Souza em face do Acórdão 6226/2015-TCU-Primeira Câmara, por meio do qual o Tribunal julgou irregulares as contas da recorrente, condenando-a em débito e aplicando-lhe multa;
ACORDAM os Ministros do Tribunal de Contas da União, reunidos em sessão da Primeira Câmara, ante as razões expostas pelo Relator, em:
9.1. com fundamento nos arts. 32, inciso I, e 33 da Lei 8.443/1992, conhecer e negar provimento ao recurso de reconsideração;
9.2. dar ciência deste acórdão à recorrente e ao Procurador-chefe da Procuradoria da República no Estado de São Paulo.

Recurso de reconsideração interposto por Ediane de Abreu Souza contra acórdão por meio do qual este Tribunal julgou irregulares as contas da recorrente, condenando-a em débito e aplicando-lhe multa, no âmbito de tomada de contas especial.

Primeira Câmara

Entidades e Órgãos do Governo do Estado de São Paulo.

3. Recorrente: Ediane de Abreu Souza (XXX.816.623-XX).

13.1. Ministros presentes: Walton Alencar Rodrigues (Presidente), Benjamin Zymler, Bruno Dantas (Relator) e Vital do Rêgo.
13.2. Ministro-Substituto presente: Weder de Oliveira.

BRUNO DANTAS

Ministro Benjamin Zymler.

Cuidam os autos de recurso de reconsideração interposto por Ediane de Abreu Souza (peça 106) contra o Acórdão 6226/2015-TCU-Primeira Câmara, por meio do qual este Tribunal julgou irregulares as contas da recorrente, condenando-a em débito e aplicou-lhe multa, no âmbito de tomada de contas especial (TCE) .
A tomada de contas especial que deu origem a estes autos foi instaurada pela Secretaria de Políticas Públicas de Emprego do extinto Ministério do Trabalho e Emprego (SPPE/TEM) em razão da omissão no dever de prestar contas referente aos recursos transferidos por meio do Convênio MTE/SPPE/Codefat 29/2008, Siconv 701548 (peça 1, p. 58-71) , firmado com a Associação Reação Positiva (ARP) para a execução das ações de qualificação social e profissional do Plano Setorial de Qualificação - PlanSeQ Nacional da Construção Civil, no âmbito do Plano Nacional de Qualificação (PNQ) .
A deliberação recorrida, relatada pelo Ministro Benjamin Zymler, apresentou o seguinte teor:
 "9.1. considerar a Associação Reação Positiva (06.038.348/0001-54) e a Sra. Ediane de Abreu Souza (XXX.816.623-XX) revéis para todos os efeitos, dando-se seguimento ao processo, nos termos do art. 12, § 3º, da Lei 8.443/1992; 
9.2. com fundamento nos arts. 1º, inciso I, 16, inciso III, alíneas "a", "b" e "c", e § 2º, da Lei 8.443/1992 c/c os arts. 19, caput, e 23, inciso III, da mesma Lei, julgar irregulares as contas da Associação Reação Positiva (06.038.348/0001-54) e da Sra. Ediane de Abreu Souza (XXX.816.623-XX) , presidente da entidade à época dos fatos, condenando-as, em solidariedade, ao pagamento da quantia a seguir especificada, com a fixação do prazo de quinze dias, a contar das notificações, para comprovarem, perante o Tribunal (art. 214, inciso III, alínea "a", do Regimento Interno) , o recolhimento da dívida aos cofres do Fundo de Amparo ao Trabalhador, atualizada monetariamente e acrescida dos juros de mora, calculados a partir da data discriminada, até a data do recolhimento, na forma prevista na legislação em vigor: 
	Data
	Valor do Débito

	6/4/2009
	R$ 537.185.92

9.3. com fulcro no art. 57 da Lei 8.443/1992, aplicar à Associação Reação Positiva e a Sra. Ediane de Abreu Souza multas no valor individual de R$ 100.000,00 (cem mil reais) , com a fixação do prazo de quinze dias, a contar da notificação, para comprovarem, perante o Tribunal (art. 214, inciso III, alínea "a", do Regimento Interno) , o recolhimento da dívida aos cofres do Tesouro Nacional, sob pena de cobrança judicial do valor da dívida atualizado monetariamente, na forma da legislação em vigor, desde a data do presente acórdão até a do efetivo recolhimento, se for paga após o vencimento:
9.4. autorizar, desde logo, nos termos do art. 28, inciso II, da Lei 8.443/1992, a cobrança judicial das dívidas, caso não atendidas as notificações;
9.5. autorizar, desde logo, o pagamento das dívidas dos responsáveis em até 36 (trinta e seis) parcelas mensais e consecutivas, nos termos do art. 26 da Lei 8.443/1992 c/c o art. 217 do Regimento Interno, fixando o prazo de quinze dias, a contar do recebimento da notificação, para comprovarem perante o Tribunal o recolhimento da primeira parcela, e de trinta dias, a contar da parcela anterior, para comprovarem os recolhimentos das demais, devendo incidir sobre cada valor mensal, atualizado monetariamente, os juros de mora devidos, na forma prevista na legislação em vigor;
9.6. encaminhar cópia desta deliberação, bem como do relatório e do voto que a fundamentam, ao Procurador-Chefe da Procuradoria da República em São Paulo, nos termos do § 3º do art. 16 da Lei 8.443/1992 c/c o § 7º do art. 209 do Regimento Interno do TCU, para adoção das medidas que entender cabíveis.
Admiti o processamento do recurso (peça 94) , nos termos do parágrafo único do art. 32 da Lei 8.443/1992, contudo, sem a concessão de efeito suspensivo, conforme preceitua o art. 285, § 2º, do Regimento Interno do TCU.
Adotadas as medidas saneadoras propostas pela unidade instrutora (peças 95 a 97) , acolhidas no despacho de peça 98, e instruído o presente feito, faço reproduzir, com os ajustes que julgo pertinentes, o exame técnico e o encaminhamento oferecidos pela Secretaria de Recursos (peça 106) , que contou com a anuência do corpo diretivo da unidade (peça 107) e do Ministério Público junto ao TCU (peça 108) :
"HISTÓRICO
2. A Secretaria de Políticas Públicas de Emprego do Ministério do Trabalho e Emprego instaurou processo de Tomada de Contas Especial (TCE) em face da omissão no dever de prestar contas referentes aos recursos transferidos por meio do Convênio MTE/SPPE/Codefat 29/2008, Siconv 701548 (peça 1, p. 58-71) , pactuado entre a Secretaria de Políticas Públicas de Emprego do Ministério do Trabalho e Emprego (SPPE/MTE) e a Associação Reação Positiva (ARP/SP) . Foi repassado à convenente o montante de R$ 887.328,00 e o pactuado previa o estabelecimento de cooperação técnica e financeira para a execução das ações de qualificação social e profissional do Plano Setorial de Qualificação - PlanSeQ Nacional da Construção Civil, no âmbito do Plano Nacional de Qualificação - PNQ.
2.1. Após o regular processamento da TCE em sua fase interna, os autos foram encaminhados à Secretaria de Controle Externo no Estado de São Paulo (Secex/SP) que propôs a citação, em solidariedade, da ARP/SP e de sua presidente, Ediane de Abreu Souza (instrução inicial à peça 9) , pelas seguintes irregularidades (ofícios de citação às peças 12-13) :
'2. O débito é decorrente da omissão no dever de prestar contas, na forma definida pelo art. 56 e seguintes da Portaria Interministerial MPOG/MFICGU 127/2008 e cláusulas terceira, item II, letra 'e' e sétima, do Convênio MTE/SPPE/Codefat 29/08 - Siconv 701548/2008 e não comprovação, por meio de documentação idônea e consistente, da efetiva aplicação dos recursos transferidos por meio do citado Convênio nas ações de qualificação profissional contratadas, considerando os fatos apontados pelo Grupo de Tomada de Contas Especial da Secretaria de Políticas Públicas de Emprego do Ministério do Trabalho e Emprego no Relatório de Tomada de Contas Especial, datado 14/8/2013, sumariados a seguir:
a) documentação de controle dos cursos incompleta, com diários de classe, folhas de frequências e comprovantes de entrega do auxílio transporte, lanche, material didático e certificados desprovidos dos requisitos necessários para a comprovação do cumprimento do objeto do convênio, em desacordo com o Plano de Trabalho aprovado;
b) utilização incorreta dos recursos do convênio em finalidade diversa da estabelecida no plano de trabalho (despesas sem especificação dos produtos ou serviços, despesas sem identificação da entidade convenente ou em nome de terceiros, despesas com taxas bancárias, multas e juros em recolhimentos de encargos sociais, despesas com contas de telefone e energia elétrica) , em desacordo com o art. 39, inciso IV, c/c art. 56 e seguintes da Portaria Interministerial MPOG/MF/CGU - 127/2008 e cláusulas terceira, item II, letra 'e', sexta § 2º e sétima do citado convênio;
c) movimentação financeira irregular, tendo-se assinalado situações em que houve pagamento a beneficiários com indícios de fraude e sobrepreço, identificadas por Auditoria realizada pela CGU, transferência de recursos da conta do convênio para a conta particular da ARP, pagamentos efetuados em dinheiro, transferências de pagamentos a fornecedores que não correspondem aos documentos fiscais emitidos, em descumprimento às normas estabelecidas no instrumento;
d) ausência de procedimento licitatório para a aquisição de produtos e serviços e realização das despesas contrariando o disposto na cláusula sétima do Convênio.
 (...) 
Cofre credor: Fundo de Amparo ao Trabalhador.
Valor (es) histórico (s) do (s) débito (s) e da (s) quantia (s) eventualmente ressarcidas, bem como a (s) respectiva (s) data (s) de ocorrência:
Débito (s) :
R$ 551.150,08, em 6/4/2009.'
2.2. As alegações de defesa dos responsáveis não foram apresentadas incidindo os efeitos da revelia a ambos. A unidade técnica de origem procedeu à análise final da documentação constante nos autos e propôs que as presentes contas fossem julgadas irregulares, com a imputação do débito apurado e aplicação da multa prevista no art. 57 da Lei 8.443/1992 (peças 28-30) . O Ministério Público junto a este Tribunal (MP/TCU) emitiu parecer ratificando aquele entendimento (peça 31) .
2.3. Em 13/10/2015, acolhendo os encaminhamentos propostos, foi prolatado o Acórdão 6226/2015-TCU-Primeira Câmara, nos termos transcritos no subitem 1.1 deste Exame.
2.4. Irresignada com o desfecho desse julgado, a presidente da ARP/SP, ora recorrente, interpõe recurso de reconsideração, com a juntada aos autos de novos elementos, o qual foi analisado, preliminarmente, por esta secretaria, com proposta de medida saneadora ao fundamento de que, com base em diversos precedentes deste Tribunal, a ausência de referências às peças e páginas apto a dar organização mínima ao amontoado de documentação por ela juntado, não poderia, sequer, se caracterizar como processo de prestação de contas (peça 95-97) .
2.5. O relator do recurso, Ministro Bruno Dantas, acolheu a proposta e determinou a notificação da recorrente nos seguintes termos (peça 98) :
'I. Notificar a recorrente para que, no prazo de 15 dias, proceda ao saneamento da peça recursal por ela interposta de forma que:
a. indique nas razões recursais (peça 65) as referências de peças e páginas de todos as suas alegações de fato;
b. providencie (e/ou referencie as peças e páginas nos documentos anexos ao recurso) o rol de documentos elencados no parágrafo primeiro da Cláusula Sétima do Termo do Convênio 29/08 (peça 1, p. 67) ;
c. impugne, individualmente, as irregularidades que fundamentaram o acórdão recorrido, fazendo referência, quanto às questões de fato, às peças e páginas nos documentos anexos ao recurso dos comprovantes tendentes a desconstituí-las;
d. demonstre o necessário vínculo de nexo-causalidade entre gastos efetuados e despesas previstas no plano de trabalho do Convênio 29/08 mediante o preenchimento da seguinte tabela de informações, levando em consideração cada lançamento, à débito, no extrato bancário:
	Descrição do gasto Realizado
	Referência (s) ao (s) comprovante (s) do gasto realizado (peça, página) 
	Valor do gasto realizado no extrato bancário
	Data do gasto realizado no extrato bancário
	Referência no extrato bancário quanto ao gasto realizado (peça, página) 

	1.
				
II. Determinar à Secex-SP que realize diligência ao Banco do Brasil, Agência 4305-2 (Praça do Patriarca, 84, Centro, CEP. 01.002-010, São Paulo, SP) , de forma a que sejam encaminhados a este Tribunal os extratos bancários mensais da conta corrente 103775-7, no período de 1/2/2009 a 30/4/2011, de titularidade da Associação Reação Positiva, CNPJ 06.038.348/0001-54, para fins de verificação da movimentação bancária dos recursos públicos federais creditados naquela conta por força do Convênio MTE/SPPE/CODEFAT 29/08 (Siconv 701548/2008 - extrato publicado no DOU-III, p. 264, de 31/12/2008) ;
III. Encaminhar cópia da instrução (peça 95) à recorrente.'
2.6. Em resposta às mencionadas determinações, foram juntados aos autos a resposta da recorrente (peça 101) e os extratos bancários (peças 104-105) da conta do convênio em discussão. Retornam, assim, os autos para dar prosseguimento à análise de mérito.
EXAME DE ADMISSIBILIDADE
3. Reitera-se o exame de admissibilidade (peças 91-92) em que se propôs o conhecimento do recurso, no entanto, sem a concessão de efeito suspensivo por ter sido interposto fora do prazo regimental e com a apresentação de novos documentos. Por meio de despacho (peça 94) , aquele exame foi ratificado pelo relator do recurso, Ministro Bruno Dantas.
EXAME DE MÉRITO
4. Delimitação
4.1. Constitui objeto do presente exame analisar:
a) se os novos documentos apresentados pela recorrente são aptos a desconstituir ou mitigar o débito a ela imputado; e
b) se a multa aplicada à recorrente infringe os princípios da proporcionalidade e da razoabilidade.
5. Do débito imputado
5.1. A recorrente apresenta novos documentos (relação nominal à peça 65, p. 23-24, e elementos de prova juntados às peças 66-90) , alega que o objeto do convênio foi regular e integralmente cumprido e assevera que (peça 65, p. 2-22) :
a) não apresentou defesa no presente processo por não ter tido ciência da notificação sobre a citação, de forma que não foram apreciados os fatos relativos às suas alegações de defesa;
b) o valor da condenação está incorreto em decorrência de conflito entre a legislação (Lei 8666/93 - que não prevê contratação parcelada para os gastos de natureza fixa como materiais didáticos, equipamentos, locações, etc.) e a regulamentação infralegal que rege o convênio Planseq - Construção Civil. O parâmetro de custo por educando constante do acórdão recorrido, de R$ 757,10, teve como pressupostos o repasse da integralidade dos recursos do convênio e a atribuição da mesma proporção quanto aos custos fixos e variáveis, de sorte que, deve ser abatido o valor integral dos custos fixos realizados o que acaba por reduzir o parâmetro utilizado para R$ 634,15 por educando;
c) executou o objeto do convênio correspondente à primeira parcela repassada;
d) se submeteu a arbitrária supervisão decorrente da fiscalização realizada, passando a ter dificuldades financeiras que culminaram com a paralisação de suas atividades e o fechamento temporário de sua sede social;
e)  apresentou sua prestação de contas de forma física ao MTE. No entanto, a documentação não foi levada em conta na fase interna da TCE de forma que não foram consideradas nas análises a comprovação de qualificação social e profissional, bem como as etapas realizadas, inclusive aquelas de natureza preparatória relacionadas a aspectos logísticos da execução;
f)  os novos elementos de prova apresentados nas razões recursais atestam que foi executado um número significativamente maior de treinamentos do que o fornecido pelo MTE;
g) sobreleva informar que as listas de frequência comprovam a assiduidade dos alunos e a entrega dos lanches e auxilio transporte aos mesmos;
h) o percentual e os valores apontados consideraram a totalidade das metas do convênio e não as metas previstas para serem executadas. Assevere-se que foram disponibilizados apenas os recursos referentes à primeira parcela do convênio;
i)  foram realizados todos os procedimentos de cotação prévia de preços à exceção da locação de equipamentos. Ademais, foram regulares todos os procedimentos licitatórios e contratações realizados;
j)  parte do que foi apontado na TCE como movimentação irregular corresponde ao pagamento de instrutores que foram pagos com cheques nominais e acabaram por sacar, pessoalmente, seus créditos junto aos caixas bancários; e
k) com relação à aquisição de material e locação de equipamentos, há que se ressaltar que não poderia ser fragmentada e, portanto, os materiais didático e pedagógico foram efetuados de uma só vez, para atendimento ao total de alunos.
5.2. Anexas às razões recursais constam as seguintes documentações:
a) listas de presenças das turmas 1 a 24 (peças 66-68) ;
b) pastas de cotações de camisetas e material gráfico (peça 69) ;
c) cotações (peça 70) ;
d) listas de convocações por fone (peça 71) ;
e) pagamentos de lanches pendentes (peça 72) ;
f) parte recargas VT (peça 73) ;
g) pagamentos efetuados com contrapartida (peça 74) ;
h)  documentos de empresas contestadas: Fatos Empresa Jornalística, Enigma e Ex Libris  (peça 75) ;
i) correspondências do MTE (peça 76) ;
j) recibos e notas fiscais de março a dezembro de 2009 (peças 77-87) ;
k)  folhas de pagamentos de janeiro a novembro de 2009 (peças 88-89) ; e
l) demais documentos: convites, notas fiscais e documentos referentes ao valor gasto com insumos, comprovante referente ao banco de dados do cadastro único da Prefeitura de São Paulo  (peça 90) .
5.3. Ao dar cumprimento à notificação para o saneamento dos autos (vide item 2.5 deste Exame) , a recorrente assevera que (peça 101, p. 1-3) :
a)  houve cumprimento quanto ao item 'a' mediante a juntada de documento anexo ao expediente (peça 101, p. 5-155) , com índice anexo referenciado toda a documentação da prestação de contas;
b)  de igual forma o item 'b', com informações contidas no 'índice complemento' (peça 101, p. 158-208) ;
c)  as impugnações ao acórdão recorrido foram feitas considerando o cumprimento dos itens 'a', 'b' e 'd' do saneamento; e
d)  conforme planilhas anexas mensais, referentes a março de 2009 até maio de 2010, houve cumprimento, também, ao item 'd' do mencionado expediente (peça 101, p. 210-589) .
Análise:
5.4. Não assiste razão à recorrente.
5.5. Inicialmente, não se pode aceitar a justificativa de que a recorrente não teve ciência quanto à notificação de sua citação para apresentar alegações de defesa no presente processo de TCE. Com efeito, o ofício de citação à peça 12 foi encaminhado ao seu endereço de correspondência constante no cadastro da Receita Federal (peça 10) e o respectivo comprovante de aviso de recebimento atesta que o mencionado ofício foi entregue na data de 16/12/2014 (peça 14) .
5.6. A recorrente alega que o valor do débito está incorreto em face da estimativa de custo por educando efetuada de forma global, de R$ 757,10, sem fazer a ponderação entre gastos fixos e variáveis decorrentes do não repasse da integralidade dos recursos, que diminuiria aquele parâmetro para R$ 634,15. Não se deve acolher tal argumento, pois:
5.6.1. Mostra-se razoável e consentâneo com o disposto no art. 210, §1º, inciso II, do Regimento Interno do TCU, RI/TCU (levantamento do valor do débito por estimativa) , ao se reconhecer a execução parcial do objeto do convênio, estimar o débito remanescente pela divisão do montante global previsto para ser repassado por força do convênio em questão dividido pelo número de treinandos previstos no plano de trabalho, parâmetro esse que foi utilizado no âmbito do acórdão recorrido. E isso decorre, justamente, pelo fato de a concedente ter dado causa à não disponibilização da integralidade dos recursos.
5.6.2. Se aplica no presente caso concreto a inteligência do brocardo jurídico de que a ninguém é dado alegar a própria torpeza em seu proveito (nemo auditur propriam turpitudinem allegans) . Quem deu causa ao não repasse da segunda parcela do convênio foi a própria recorrente que, à época dos atos inquinados, presidia a ARP/SP. O voto condutor da decisão recorrida expressamente consigna tal situação (peça 33) :
'3. Foi liberada apenas a primeira parcela do convênio, pois a segunda foi suspensa pelo concedente em virtude de várias inconsistências e impropriedades identificadas na execução do ajuste, em particular, pagamentos efetuados sem a documentação comprobatória das despesas realizadas com recursos conveniados.'
5.6.3. De se salientar que já era de conhecimento prévio da recorrente que o repasse dos recursos do convênio em discussão não se daria por meio de uma única parcela, mas em duas, conforme consta no Parágrafo Primeiro da Cláusula Quarta do Termo de Convênio 29/08, verbis:
'Os recursos necessários à execução do objeto deste Convênio, no montante de R$ 1.848.600,00 (um milhão, oitocentos e quarenta e oito mil e seiscentos reais) , serão alocados em 02 (duas) parcelas pelo CONCEDENTE, assim como a contrapartida da CONVENENTE, conforme Plano de Trabalho aprovado, obedecendo a seguinte distribuição:
' (...) 
Parágrafo Primeiro. A liberação das parcelas aprovadas para o referido Convênio ficará condicionada ao cumprimento dos requisitos previstos no art. 43 da Portaria Interministerial 127/2008, bem como sua consonância com as metas, fases etapas de execução do objeto.
[Art. 43 da Portaria Ministerial 127/2008]
Art. 43. Para recebimento de cada parcela dos recursos, o convenente ou contratado deverá:
I - manter as mesmas condições para celebração de convênios ou contratos de repasse exigidas nos arts. 24 e 25;
II - comprovar o cumprimento da contrapartida pactuada que, se financeira, deverá ser depositada na conta bancária específica do instrumento em conformidade com os prazos estabelecidos no cronograma de desembolso, ou depositada na Conta Única do Tesouro Nacional, na hipótese do convênio ou contrato de repasse ser executado por meio do Sistema Integrado de Administração Financeira - SIAFI;
III - atender às exigências para contratação e pagamento previstas nos arts. 44 a 50; e
IV - estar em situação regular com a execução do Plano de Trabalho.
Parágrafo único. Nos convênios e contratos de repasse celebrados com entidades privadas sem fins lucrativos, a comprovação das condições exigidas nos arts. 24 e 25 somente é necessária no ato de celebração e de aprovação da prestação de contas final.' (acrescido pela Portaria 342, de 05/11/2008) .'
5.6.4. Dito por outras palavras, todo o processo de realização de gastos fixos levava em consideração o controle de conformidade sobre as despesas referentes à primeira parcela e, se a segunda parcela não foi repassada em decorrência de irregularidades constatadas, a recorrente assumiu os riscos decorrentes da execução de despesas com custos fixos além do necessário, ou seja, levando em consideração o número total de treinandos.
5.6.5. Importa assinalar, ademais, que o levantamento de custo por treinando efetuado por este Tribunal, fixado, por estimativa, em R$ 757,10 foi utilizado como parâmetro de abatimento de débito em favor dos responsáveis (vide tabela à peça 6, p. 6, item 26) . Já a recorrente defende que o valor correto seria de R$ 634,15 que, se aplicado, redundaria em aumento do débito uma vez que o montante do crédito favorável à recorrente seria diminuído em R$ 46.721,00 (380 multiplicado pela diferença de entre R$ 757,10 e R$ 634,15) .
5.6.6. Assim, resta legítima a utilização do custo médio global por treinando como parâmetro estimativo do débito em discussão levando em consideração o índice de não execução do objeto pactuado.
5.7. Quanto à alegação de que a recorrente apresentou a prestação de contas na fase interna do processo de TCE, tal argumento não encontra o respectivo suporte documental. Na farta documentação juntada pela recorrente, em suas razões recursais, também não consta a devida e formal prestação de contas decorrente da execução do convênio em tela, que deveria ter se dado nos termos da Cláusula Sétima do Termo do Convênio 29/08 (peça 1, p. 67) e do disposto nos arts. 56-60 da Portaria Ministerial 127/2008.
5.8. Em relação à defesa apresentada de que o processo de fiscalização e de supervisão efetuada pela concedente redundou em dificuldades operacionais da Associação, presidida pela recorrente, também não há evidências documentais nestes autos que lhe dê sustentação. Dessa forma, não há meios de acolher esse tipo de alegação sem deixar de mencionar que seria de baixa probabilidade se admitir, sem provas robustas, a hipótese de que a atuação de algum tipo de controle administrativo foi causa determinante da inviabilidade da execução do objeto do convênio em discussão.
5.9. A seguir serão analisados os demais argumentos apresentados em conjunto com os novos elementos apresentados pela recorrente a título de prestação de contas, distribuídos nas três irregularidades elencadas pela unidade técnica de origem para fundamentar a citação da responsável, a saber (peça 6, p. 7-11) :
5.9.1. 'A documentação de controle dos cursos como: diários de classe, folhas de frequências e comprovantes de entrega do auxílio transporte, lanche, material didático e certificados são desprovidos dos requisitos necessários para serem aceitos e atestarem o cumprimento do objeto do convênio'. Evidências (peça 6, p. 7) :
a) listas de frequências sem identificação de turma, período, horário e local dos cursos, sem assinatura dos instrutores e coordenador responsável e sem os diários de classe (peça 2, p. 6-8) ;
b) educandos concluintes com número de faltas excessivas nos controles de frequência (superior a 10 faltas) , que deveriam ser classificados como evadidos e/ou desistentes (peça 2, p. 12-24) ;
c) listas de frequências que são também utilizadas/denominadas como de fornecimento de lanches ou de auxilio transporte, deixando dúvidas quanto à sua finalidade (peça 2, p.5-7) ;
d) listas de frequências que cotejadas com listas de fornecimento de lanches, auxílio transporte ou entrega de camisetas no mesmo dia são inconsistentes e não refletem o mesmo número de educandos, por exemplo: turma 11 - curso de Pintor e Gesseiro, período de 4/9 a 3/11/2009, com 26 educandos concluintes, 4 evadidos/desistentes, somente 6 receberam auxilio transporte, 22 receberam camisetas, 24 receberam material didático e 19 receberam certificados (peça 2, p. 52-58) ;
e)  rasuras nas listas no período e horário dos cursos (peça 2, p.65-66) , listas manuais sem identificação do tipo de controle (peça 2, p. 48-58) , listas de frequências duplicadas e com informações conflitantes dos turnos, ora constando manhã, ora noite (peça 2, p. 62-63, 65-68 e 72-74) e turmas com grafia semelhante nas assinaturas (peça 2, p. 117-119) .
5.9.1.1. Preliminarmente, entende-se que devam ser acolhidos os argumentos apresentados pela recorrente em face da imputação da alínea 'd' acima mencionada, uma vez que o critério de auditoria utilizado não se fundamenta de forma objetiva. Com efeito, os comprovantes de recebimento de auxílio transporte, de camisetas, dos certificados de conclusão dos cursos ou dos materiais didáticos pelos beneficiários não guardam entre si correspondência biunívoca determinante com os eventos relacionados às frequências por eles registradas. Ressalte-se, de qualquer modo, que tal reconhecimento não tem o condão de elidir os demais indícios de irregularidades.
5.9.1.2. A par das demais evidências (ressalte-se, exemplificativas) , a análise sobre essa questão irá avaliar, a partir dos comprovantes de frequência aos cursos, se o universo de treinandos é superior ao índice de 32,43% (380 educandos) o qual foi reconhecido como devido para fins de reconhecimento da execução parcial do objeto do convênio em questão. Esclareça-se que, se o índice for maior, pode-se desconstituir, proporcionalmente, o débito imputado à recorrente.
5.9.1.3. Para tanto, segue abaixo tabela de ocorrências sobre a análise de cada uma das listas de frequências juntadas às razões recursais (peças 66-69) de forma a totalizar o número de treinandos que não se enquadram nas hipóteses evidenciadas nas diversas alíneas do subitem 5.10.1 deste Exame:
Número de treinandos considerados regulares
	Subitem 5.10.1
	 (peça, página) 
	Lista de frequências com informações inconsistentes
	Educandos concluintes com número excessivo de faltas (evadidos ou desistentes) 
	Listas de frequências com finalidades diversas
	Listas com rasuras, sem identificação de controle, duplicadas, com informações conflitantes e grafias semelhantes nas assinaturas
	Identificador da Turma

	Lista 1
	 (66, p. 2-31) 
	-
	22
	-
	-
	Turma 13

	Lista 2
	 (66, p. 33-75) 
	-
	18
	-
	-
	Turma 7

	Lista 3
	 (66, p. 77-101) 
	-
	24
	-
	-
	Turma 8 (1) 

	Lista 4
	 (66, p. 103-127) 
	0
	-
	0
	0
	Turma 9 (1) 

	Lista 5
	 (66, p. 129-149) 
	-
	16
	-
	-
	Turma 10 (1) 

	Lista 6
	 (67, p. 2-22) 
	-
	21
	-
	-
	Turma 11 (1) 

	Lista 7
	 (67, p. 24-55) 
	-
	22
	-
	-
	Turma 12 (1) 

	Lista 8
	 (67, p. 57-90) 
	-
	22
	-
	-
	Turma 13 (7) 

	Lista 9
	 (67, p. 92-101) 
	0
	-
	0
		Turma 14 (1) 

	Lista 10
	 (67, p. 103-126) 
	0
	-
	0
	0
	Turma 15 (2) 

	Lista 11
	 (67, p. 129-136) 
	-
	-
	0
	0
	Turma 16 (1) 

	Lista 12
	 (67, p. 138-142) 
	0
	-
	0
	0
	Turma 17 (1) 

	Lista 13
	 (67, p. 144-210) 
	-
	17
	-
	-
	Turma 18 (16) 

	Lista 14
	 (68, p. 2-40) 
	-
	24
	-
	-
	Turma 19 (11) 

	Lista 15
	 (68, p. 42-65) 
	-
	11
	-
	-
	Turma 20 (12) 

	Lista 16
	 (68, p. 67-88) 
	-
	21
	-
	-
	Turma 21 (1) 

	Lista 17
	 (68, p. 90-121) 
	0
	-
	0
	0
	Turma 22 (1) 

	Lista 18
	 (68, p. 123-166) 
	-
	21
	-
	-
	Turma 23 (1) 

	Lista 19
	 (68, p. 168-213) 
	-
	21
	-
	-
	Turma 24

	Lista 20
	 (89, p. 2-35) 
	-
	20
	-
	-
	Turma 1 (15) 

	Lista 21
	 (89, p. 37-55) 
	-
	17
	-
	-
	Turma 2 (14) 

	Lista 22
	 (89, p. 59-89) 
	-
	25
	-
	-
	Turma 3 (9) 

	Lista 23
	 (89, p. 91-115) 
		25
	-
	-
	Turma 4 (8) 

	Lista 24
	 (89, p. 117-152) 
	-
	24
	-
	-
	Turma 5 (10) 

	Total
			371
			
5.9.1.4. Pela presente análise, o número total de treinandos aptos a serem considerados válidos é de 371, valor esse inferior aos 380 consignados regulares pela unidade técnica de origem, o que implicaria, não na mitigação do débito imputado à recorrente, mas em sua majoração. No entanto, como prevalece o princípio da vedação à reformatio in pejus na processualística deste Tribunal, não se pode agravar a situação da recorrente em face da interposição do presente recurso.
5.9.2. 'Comprovantes de despesas com inconsistências/impropriedades indicando a incorreta aplicação dos recursos públicos transferidos'. Evidências (peça 6, p. 8) :
a) utilização de recursos para pagamento de despesas em finalidade diversa da estabelecida no plano de trabalho, despesas sem especificação dos produtos ou serviços, despesas sem identificação da entidade convenente ou em nome de terceiros, despesas com taxas bancárias, multas e juros em recolhimentos de encargos sociais, contas de telefone e energia elétrica (peça 2, p. 120-213) ;
b) despesas com aquisição de bens ou serviços sem realização de cotação prévia de preços e com pessoas físicas e jurídicas sem a celebração de contrato e sem comprovação da prestação de serviços ou do fornecimento dos produtos (peça 2, p. 220-231 e peça 3, p. 3 a 40) ;
c) pagamentos de despesas sem comprovação do crédito na conta bancária de titularidade dos fornecedores ou prestadores de serviços, conforme estipula o art. 50, § 2°, inciso II, da Portaria 127/2008 (peça 3, p. 70-74) .
5.9.2.1. Quanto a essa irregularidade, a recorrente apresenta tabela fazendo cotejamento entre os lançamentos do extrato bancário e indicando os respectivos documentos comprobatórios intitulado 'Relatório Completo (EXTRATO BANCÁRIO) ', peça 101, p. 210-509, a qual se passa a analisar, inclusive sobre o aspecto de verificação de indícios de nexo causalidade. Para tanto, foi elaborada a tabela a seguir contendo os seguintes campos: item, descrição do gasto, indicador de existência do documento comprobatório, indicador de referência ao convênio, valor com indício de causalidade, valor não aceito e código de não aceitabilidade.
Análise financeira (comprovantes de gastos e lançamentos no extrato bancário) 
	Item (peça, página) 
	Descrição do gasto
	Comprov. documento
	Ref. ao convênio
	Valor aceito - Indício de causalidade (R$) 
	Valor não aceito
 (R$) 
	Cód. Motivo (*) 

	1 (101, 210) 
	Doc/Ted
	N/A
	N/A
		34,00
	A

	2 (101, 210) 
	RPA (Maria Mercedes - janeiro 2009) 
	Sim
	Sim
		2.160,27
	B

	3 (101, 210) 
	RPA (Maria Mercedes - fevereiro 2009) 
	Sim
	Sim
		2.160,27
	B

	4 (101, 210) 
	RPA (Ana - janeiro 2009) 
	Sim
	Sim
	3.683,08
		
	5 (101, 211) 
	RPA (Ana - fevereiro 2009) 
	Sim
	Sim
	3.683,08
		
	6 (101, 211) 
	RPA (Antônio - janeiro 2009) 
	Sim
	Sim
		2.160,27
	B

	7 (101, 211) 
	RPA (Antônio - fevereiro 2009) 
	Sim
	Sim
		2.160,27
	B

	8 (101, 211) 
	Doc/Ted
	N/A
	N/A
		24,00
	A

	9 (101, 211) 
	RPA (Maiana - janeiro 2009) 
	Sim
	Sim
	1.092,00
		
	10-11 (101, 211) 
	Doc/Ted
	N/A
	N/A
		16,00
	A

	12 (101, 212) 
	RPA (Maiana - fevereiro 2009) 
	Sim
	Sim
	1.092,00
		
	13 (101, 212) 
	Doc/Ted
	N/A
	N/A
		16,00
	A

	14 (101, 212) 
	Transferência online
	N/A
	N/A
		13.577,04
	C

	15 (101, 212) 
	Transferência online
	N/A
	N/A
		121,65
	C

	16 (101, 212) 
	Transferência online
	N/A
	N/A
		1.808,74
	C

	17 (101, 223) 
	RPA (Maria Mercedes - março 2009) 
	Sim
	Sim
		2.160,27
	B

	18 (101, 223) 
	RPA (Ana - março 2009) 
	Não
	Não
		3.658,94
	D

	19 (101, 223) 
	RPA (Luciano - março 2009) 
	Sim
	Sim
		2.528,54
	B

	20 (101, 223) 
	RPA (Sérgio - março 2009) 
	Sim
	Sim
		1.908,94
	B

	21 (101, 223) 
	RPA (Antônio - março 2009) 
	Sim
	Sim
		2.150,29
	B

	22 (101, 224) 
	RPA (Sérgio - fevereiro 2009) 
	Sim
	Sim
		1.908,94
	B

	23 (101, 224) 
	RPA (José - março 2009) 
	Sim
	Sim
	1.152,10
		
	24 (101, 224) 
	RPA (Luciano - fevereiro 2009) 
	Sim
	Sim
		2.528,54
	B

	25 (101, 224) 
	RPA (José - fevereiro 2009) 
	Sim
	Sim
	1.152,10
		
	26 (101, 224) 
	RPA (Alessandra - janeiro 2009) 
	Sim
	Sim
		2.150,29
	E

	27 (101, 224) 
	RPA (Alessandra - fevereiro 2009) 
	Sim
	Sim
		2.150,29
	E

	28 (101, 225) 
	RPA (Alessandra - março 2009) 
	Sim
	Sim
		2.150,29
	E

	29 (101, 225) 
	RPA (Maurício - janeiro 2009) 
	Sim
	Sim
		2.150,29
	B

	30 (101, 225) 
	RPA (Maurício - fevereiro 2009) 
	Sim
	Sim
		2.150,29
	B

	31 (101, 225) 
	RPA (Maurício - março 2009) 
	Sim
	Sim
		2.150,29
	B

	32 (101, 225) 
	RPA (Joel - janeiro 2009) 
	Sim
	Sim
	1.152,10
		
	33 (101, 225) 
	RPA (Marcelo - janeiro 2009) 
	Sim
	Sim
	1.579,64
		
	34 (101, 225) 
	RPA (Marcelo - fevereiro 2009) 
	Sim
	Sim
	1.579,64
		
	35 (101, 226) 
	RPA (Maiana - março 2009) 
	Sim
	Sim
	1.147,20
		
	36-39 (101, 226) 
	INSS Arrecadação
	Sim
	Não
	4.000,00
	13.804,61
	F

	40-49 (101, 226-228) 
	Impostos (Cód. 0588) 
	Sim
	Não
	1.619,61
		
	50 (105, 42) 
	Doc/Ted
	N/A
	N/A
		8,00
	A

	51 (105, 42) 
	Cheque pago
	Não
	Não
		2.558,54
	D

	52 (101, 228) 
	RPA (Maria Roseli - março 2009) 
	Sim
	Sim
		1.908,94
	B

	53 (101, 228) 
	RPA (Sérgio - janeiro 2009) 
	Sim
	Sim
		1.908,94
	B

	54 (101, 228) 
	Impostos (Cód. 0588) 
	Sim
	Não
	290,00
		
	55 (101, 228) 
	RPA (Maria Roseli - fevereiro 2009) 
	Sim
	Sim
		1.908,94
	B

	56 (101, 228) 
	RPA (Maria Roseli - março 2009) 
	Sim
	Sim
		1.908,94
	B

	57 (101, 228-229) 
	Impostos (Cód. 0588) 
	Sim
	Não
	186,98
		
	58 (101, 229) 
	Transferência online
	N/A
	N/A
		2.420,00
	C

	59 (101, 229) 
	Doc/Ted
	N/A
	N/A
		16,00
	A

	60 (101, 229-230) 
	INSS Arrecadação
	Sim
	Não
	4.000,00
	3.992,29
	F

	61 (101, 230) 
	Passagem aérea
	Sim
	Sim
	498,24
		
	62 (101, 230) 
	Passagem aérea
	Sim
	Sim
	1.116,14
		
	63 (101, 230) 
	Diárias (Luciano) 
	Sim
	Sim
	1.152,00
		
	64 (101, 230) 
	Impostos (Cód. 0588) 
	Sim
	Não
	959,57
		
	65 (101, 230) 
	RPA (Marcelo - março 2009) 
	Sim
	Sim
	1.579,64
		
	66 (101, 230) 
	Despesas telefônicas
	Sim
	Não
		948,62
	G

	67 (101, 231) 
	Despesas telefônicas
	Sim
	Não
		1.025,66
	G

	68 (101, 231) 
	Despesas telefônicas
	Sim
	Não
		937,07
	G

	69 (101, 231) 
	RPA (Alessandra - março 2009) 
	Sim
	Sim
		1.483,32
	B

	70-73 (101, 231) 
	Doc/Ted
	N/A
	N/A
		32,00
	A

	74 (101, 231) 
	Enigma Consultoria
	Sim
	Não
		78.900,00
	H

	75 (101,232) 
	Gimba Suprimentos
	Sim
	Sim
	2.522,00
		
	76 (101, 232) 
	RPA (Ana - abril 2009) 
	Sim
	Sim
	3.668,74
		
	77 (101, 232) 
	Doc/Ted
	N/A
	N/A
		24,00
	A

	78 (101, 232) 
	RPA (Antônio - abril 2009) 
	Sim
	Sim
		2.160,09
	B

	79 (101, 232) 
	RPA (Maria Mercedes - abril 2009) 
	Sim
	Sim
		2.160,09
	B

	80 (101, 233) 
	Transporte
	Sim
	Sim
		800,00
	G

	81 (101, 233) 
	RPA (Maiana - abril 2009) 
	Sim
	Sim
	1.157,00
		
	82 (101, 233) 
	RPA (Marcelo - abril 2009) 
	Sim
	Sim
	1.589,44
		
	83 (101, 233) 
	RPA (Maurício - abril 2009) 
	Sim
	Sim
	2.160,09
		B

	84-86 (101, 233) 
	Doc/Ted
	N/A
	N/A
		24,00
	A

	87 (101, 233) 
	RPA (Sérgio - abril 2009) 
	Sim
	Sim
		1.918,74
	B

	88 (101, 240) 
	Vale Transporte
	Sim
	Sim
	1.297,20
	2.702,80
	L

	89-91  (101, 240) 
	Doc/Ted
	N/A
	N/A
		24,00
	A

	92 (101, 240) 
	Aluguel de salas
	Sim
	Sim
	1.800,00
		
	93 (101, 240) 
	RPA (Luciano - abril 2009) 
	Sim
	Sim
	2.538,34
		B

	94 (101, 241) 
	Associação Reação Positiva
	Sim
	Sim
		800,00
	C

	95 (101, 241) 
	Apostilas
	Sim
	Sim
		68.202,00
	I

	96 (101, 241) 
	Alimentação
	Sim
	Não
		209,44
	J

	97 (101, 241) 
	Associação Reação Positiva
	Sim
	Sim
		1.135,00
	C

	98 (101, 241) 
	Associação Reação Positiva
	Sim
	Não
		2.362,00
	C

	99 (101, 241) 
	Transporte
	Sim
	Sim
	460,00
		
	100 (101, 242) 
	Doc/Ted
	N/A
	N/A
		24,00
	A

	101 (101, 242) 
	RPA (José - abril 2009) 
	Sim
	Sim
	1.157,00
		
	102 (101, 242) 
	RPA (Júlio - abril 2009) 
	Sim
	Sim
		1.918,74
	B

	103 (101, 242) 
	Vale transporte
	Sim
	Sim
	1.070,19
	2.229,81
	L

	104 (101, 243) 
	Ajuda de custo
	Sim
	Não
		720,00
	J

	105 (101, 243) 
	INSS Arrecadação
	Sim
	Não
	4.000,00
	3.753,73
	F

	106-112 (101, 243-244) 
	Impostos (Cód. 0588) 
	Sim
	Não
	898,32
		
	113-116 (101, 244-245) 
	Doc/Ted
	N/A
	N/A
		24,00
	A

	117 (101, 244) 
	Ajuda de custo
	Sim
	Sim
	482,00
		
	118 (101, 244) 
	Ajuda de custo
	Sim
	Sim
	130,00
		
	119 (101, 245) 
	Passagem aérea
	Sim
	Sim
	1.790,08
		
	120 (101, 245) 
	Gimba Suprimentos
	Não
	Sim
		1.713,64
	E

	121 (101, 245) 
	Vale transporte
	Sim
	Sim
	802,50
	1.672,50
	L

	122 (101, 245) 
	Diárias
	Sim
	Sim
	1.152,00
		
	123 (101, 245) 
	Diárias
	Sim
	Sim
	1.152,00
		
	124 (101, 245) 
	Gimba Suprimentos
	Sim
	Sim
	1.713,64
		
	125 (101, 246) 
	Gimba Suprimentos
	Sim
	Sim
	239,59
		
	126 (101, 246) 
	Vale transporte
	Sim
	Sim
	1.086,41
	2.263,59
	L

	127-132 (101, 246) 
	Doc/Ted
	N/A
	N/A
		48,00
	A

	133 (101, 265) 
	RPA (Maiana - maio 2009) 
	Sim
	Sim
	1.157,00
		
	134 (101, 265) 
	RPA (Ana - maio 2009) 
	Sim
	Sim
	3.668,74
		
	135 (101, 265) 
	RPA (Antônio - maio 2009) 
	Sim
	Sim
		2.160,09
	B

	136 (101, 265) 
	RPA (Maria Mercedes - maio 2009) 
	Sim
	Sim
		2.160,09
	B

	137 (101, 265) 
	Flavimaq
	Sim
	Sim
	350,00
		
	138 (101, 266) 
	RPA (Carolina - maio 2009) 
	Sim
	Sim
	1.157,00
		
	139 (101, 266) 
	Vale Transporte
	Sim
	Sim
	706,00
	1.471,50
	L

	140 (101, 266) 
	Passagem aérea
	Sim
	Sim
	282,80
		
	141 (101, 266) 
	RPA (Tatiana - maio 2009) 
	Sim
	Sim
	2.538,34
		
	142 (101, 266) 
	RPA (Sérgio - maio 2009) 
	Sim
	Sim
		1.918,74
	B

	143 (101, 266) 
	RPA (Renato - maio 2009) 
	Sim
	Sim
	1.589,44
		
	144 (101, 266) 
	RPA (Rodrigo - maio 2009) 
	Sim
	Sim
		2.160,09
	B

	145 (101, 267) 
	Alimentação
	Sim
	Sim
	2.464,00
		
	146 (101, 267) 
	RPA (Luciano - maio 2009) 
	Sim
	Sim
		2.160,09
	B

	147-156 (101, 267-268) 
	Doc/Ted
	N/A
	N/A
		96,00
	A

	157 (101, 268) 
	Ajuda de custo
	Sim
	Sim
	712,00
		
	158 (101, 268) 
	Despesas diversas
	Sim
	Sim
	2.024,00
		
	159 (101, 268) 
	Aluguel
	Sim
	Não
		1.800,00
	J

	160 (101, 268) 
	RPA (Marcelo - maio 2009) 
	Sim
	Sim
		1918,74
	B

	161 (101, 268) 
	RPA (Cláudio - maio 2009) 
	Sim
	Sim
	1.836,41
		
	162 (101, 268) 
	RPA (Marli - maio 2009) 
	Sim
	Sim
	1.836,41
		
	163 (101, 269) 
	Materiais diversos
	Sim
	Sim
	28.020,00
		
	164 (101, 269) 
	Materiais diversos
	Sim
	Sim
	7.839,00
		
	165 (101, 269) 
	Conta telefônica
	Sim
	Sim
		1.569,34
	G

	166 (101, 269) 
	Reembolso
	Sim
	Sim
		1.200,00
	D

	167 (101, 269) 
	Aluguel
	Sim
	Sim
	9.832,00
		
	168 (101, 270) 
	Despesas diversas
	Sim
	Sim
	2.180,00
		
	169-170 (101, 270-271) 
	Doc/Ted
	N/A
	N/A
		40,00
	A

	171 (101, 270) 
	Vale transporte
	Sim
	Sim
	1.033,07
	2.152,48
	L

	172 (101, 270) 
	Diárias
	Sim
	Sim
	384,00
		
	173 (101, 270) 
	Passagem aérea
	Sim
	Sim
	902,00
		
	174 (101, 271) 
	Passagem aérea
	Sim
	Sim
	366,62
		
	175 (101, 271) 
	Transferência
	Sim
	Não
		2.000,00
	C

	176 (101, 271) 
	Despesas diversas
	Sim
	Sim
	400,00
		
	177 (101, 271) 
	Impostos
	Sim
	Sim
	136,76
		
	178 (101, 272) 
	Ajuda de custo
	Sim
	Sim
	800,00
		
	179 (101, 272) 
	Transferência
	Sim
	Não
		1.628,00
	C

	180 (101, 272) 
	RPA (Flávia - maio 2009) 
	Sim
	Sim
	934,00
		
	181 (101, 272) 
	RPA (Maria Madalena - maio 2009) 
	Sim
	Sim
	934,00
		
	182 (101, 272) 
	Vale transporte
	Sim
	Sim
	768,59
	1.601,41
	L

	183-189 (101, 272-274) 
	Impostos
	Sim
	Sim
	887,99
		
	190 (101, 273) 
	INSS
	Sim
	Sim
	4.000,00
	5.965,07
	F

	191 (101, 274) 
	Transferência
	Sim
	Não
		1.620,00
	C

	192-195 (101, 274) 
	Doc/Ted
	N/A
	N/A
		32,00
	A

	196 (101, 274) 
	Vale transporte
	Sim
	Sim
	637,25
	1.327,75
	L

	197 (101, 330) 
	Aluguel de sala
	Sim
	Sim
	4.325,00

	198 (101, 330) 
	Aluguel Equip.
	Sim
	Sim
		6.362,00
	M

	199 (101, 330) 
	RPA (Sérgio - junho 2009) 
	Sim
	Sim
		1.918,74
	B

	200 (101, 330) 
	RPA (Maiana - junho 2009) 
	Sim
	Sim
	1.157,00
		
	201 (101, 331) 
	Aluguel de sala
	Sim
	Sim
	5.062,50
		
	202 (101, 331) 
	RPA (Ana - junho 2009) 
	Sim
	Sim
	3.668,74
		
	203 (101, 331) 
	RPA (Rodrigo - junho 2009) 
	Sim
	Sim
		2.160,09
	B

	204 (101, 331) 
	RPA (Antônio - junho 2009) 
	Sim
	Sim
		2.160,09
	B

	205 (101, 331) 
	RPA (Renato - junho 2009) 
	Sim
	Sim
	1.589,44
		
	206 (101, 331) 
	RPA (Carolina - junho 2009) 
	Sim
	Sim
	1.157,00
		
	207-211 (101, 331-332) 
	Doc/Ted
	N/A
	N/A
		40,00
	A

	212 (101, 332) 
	RPA (Marcelo - junho 2009) 
	Sim
	Sim
		1.918,74
	B

	213 (101, 332) 
	Excursão
	Sim
	Sim
		2.000,00
	G

	214 (101, 333) 
	RPA (Antônio Mercedes - junho 2009) 
	Sim
	Sim
		2.160,09
	B

	215 (101, 333) 
	Transferência
	Sim
	Não
		3.900,00
	C

	216 (101, 333) 
	Transferência
	Sim
	Não
		4.200,00
	C

	217 (101, 333) 
	RPA (Joncy - junho 2009) 
	Sim
	Sim
	712,00
		
	218 (101, 333) 
	Auxílio condução
	Sim
	Sim
	250,00
		
	219 (101, 333) 
	Conta telefônica
	Sim
	Sim
		929,42
	G

	220-233 (101, 304-339) 
	Doc/Ted
	N/A
	N/A
		112,00
	A

	234 (101, 334) 
	RPA (Alaíde - junho 2009) 
	Sim
	Sim
		2.160,00
	B

	235 (101, 334) 
	RPA (Tatiana - junho 2009) 
	Sim
	Sim
	2.538,34
		
	236 (101, 334) 
	Reembolso Vale Transporte
	Sim
	Sim
		830,00
	G

	237 (101, 334) 
	RPA (Cláudio - junho 2009) 
	Sim
	Sim
	534,00
		
	238 (101, 335) 
	RPA (Marli - junho 2009) 
	Sim
	Sim
	534,00
		
	239 (101, 335) 
	RPA (Erotildes - junho 2009) 
	Sim
	Sim
	2.424,67
		
	240 (101, 335) 
	RPA (Arnaldo - junho 2009) 
	Sim
	Sim
	2.883,19
		
	241 (101, 335) 
	RPA (Alexandre - junho 2009) /Ajuda de custo
	Sim
	Sim
	1.006,00
		
	242 (101, 336) 
	Gastos diversos
	Sim
	Sim
		3.622,00
	G

	243 (101, 336) 
	Espaço/equipamentos convocação de treinandos
	Sim
	Sim
		2.300,00
	D

	244 (101, 336) 
	Gastos diversos
	Sim
	Sim
	682,00
		
	245 (101, 336) 
	Aluguel de salas
	Sim
	Sim
	1.800,00
		
	246 (101, 336) 
	Camisetas
	Sim
	Sim
		21.000,00
	K

	247 (101, 337) 
	RPA (Cláudio - junho 2009) 
	Sim
	Sim
	1.268,25
		
	248 (101, 337) 
	Despesas diversas
	Sim
	Sim
	2.152,00

	249-250 (101, 337) 
	INSS
	Sim
	Sim
	4.000,00
	7.195,14
	F

	251-255 (101, 337-338) 
	Impostos
	Sim
	Sim
	1.283,94
		
	256 (101, 338) 
	RPA (Maiana - Julho/2009) 
	Sim
	Sim
	1.512,00
		
	257 (101, 338) 
	Materiais elétricos - RT Comércio
	Sim
	Sim
	7.538,61
		
	258 (101, 339) 
	Alimentos
	Sim
	Sim
	2.539,80
		
	259 (101, 339) 
	RPA (Antônio - julho/2009) 
	Sim
	Sim
		2.160,09
	B

	260 (101, 339) 
	RPA (Maria Mercedes - julho/2009) 
	Sim
	Sim
		2.160,09
	B

	261 (101, 339) 
	RPA (Maiana - junho de 2009) 
	Sim
	Sim
	1.157,00
		
	262 (101, 343) 
	RPA (Marcelo - julho/2009) 
	Sim
	Sim
		1.918,74
	B

	263 (101, 343) 
	RPA (Ana - Julho/2009) 
	Sim
	Sim
	3.668,74
		
	264 (101, 343) 
	RPA (Carolina - Julho/2009) 
	Sim
	Sim
	1.157,00
		
	265 (101, 343) 
	RPA (Rodrigo - Julho/2009) 
	Sim
	Sim
		2.160,09
	B

	266 (101, 343) 
	RPA (Joncy - julho/2009) 
	Sim
	Sim
	712,00
		
	267 (101, 344) 
	RPA (Arnaldo - julho/2009) 
	Sim
	Sim
	400,50
		
	268 (101, 344) 
	RPA (Erotildes - julho/2009) 
	Sim
	Sim
	400,50
		
	269 (101, 344) 
	RPA (Cláudio - julho/2009) 
	Sim
	Sim
	200,25
		
	270 (101, 344) 
	RPA (Sebastião - julho/2009) 
	Sim
	Sim
	200,25
		
	271 (101, 344) 
	Conta telefônica
	Sim
	Sim
		172,70
	G

	272-296 (101, 344-354) 
	Doc/Ted
	N/A
	N/A
		200,00
	A

	297 (101, 345) 
	Transporte Van
	Sim
	Sim
	750,00
		
	298 (101, 345) 
	RPA (Christian - julho/2009) 
	Sim
	Sim
	1.177,00
		
	299 (101, 345) 
	Aluguel de espaço/equipamentos
	Sim
	Sim
	431,00
		
	300 (101, 345) 
	RPA (Celso - junho/2009) 
	Sim
	Sim
		2.538,34
	B

	301 (101, 346) 
	RPA (Celso - julho/2009) 
	Sim
	Sim
		2.538,34
	B

	302 (101, 346) 
	RPA (Renato - abril e julho/2009) 
	Sim
	Sim
		1.162,36
	N

	303 (101, 346) 
	Vale transporte
	Sim
	Sim
	486,45
	1.013,55
	L

	304 (101, 346) 
	RPA (Alaíde - julho/2009) 
	Sim
	Sim
		2.160,09
	B

	305 (101, 347) 
	Aluguel de salas
	Sim
	Sim
	5.062,00
		
	306 (101, 347) 
	Aluguel de salas
	Sim
	Sim
	1.800,00
		
	307 (101, 347) 
	RPA (Maria Mercedes - agosto/2009) 
	Sim
	Sim
		1.325,00
	B

	308 (101, 347) 
	Transferência
	Sim
	Sim
		6.280,00
	C

	309-310 (101, 348) 
	Conta telefônica
	Sim
	Sim
		331,75
	G

	311 (101, 348) 
	RPA (Sandra Cristina - julho/2009) 
	Sim
	Sim
		1.918,74
	G

	312 (101, 348) 
	RPA (Tatiana - abril e julho/2009) 
	Sim
	Sim
	1.174,80
		
	313 (101, 348) 
	Reembolso
	Não
	Não
		100,00
	D

	314 (101, 349) 
	Alimentação
	Sim
	Sim
	209,55
		
	315 (101, 349) 
	Despesas diversas
	Sim
	Sim
	800,00

	316 (101, 349) 
	RPA (Maria Sueli - maio, julho e julho/2009) 
	Sim
	Sim
		3.668,74
	G

	317 (101, 349) 
	Vale transporte
	Sim
	Sim
	486,45
	1.013,55
	L

	318-319 (101, 350) 
	INSS
	Sim
	Sim
	4.000,00
	5.274,53
	F

	320-323 (101, 350) 
	Impostos
	Sim
	Sim
	947,01
		
	324 (101, 351) 
	Reembolso
	Sim
	Sim
	162,00
		
	325 (101, 351) 
	RPA (Antônio - agosto/2009) 
	Sim
	Sim
		1.409,11
	B

	326 (101, 351) 
	Despesas diversas
	Sim
	Sim
	1.896,00

	327-332 (101, 352) 
	Conta de luz
	Sim
	Sim
		299,00
	G

	333 (101, 353) 
	Transporte de materiais
	Sim
	Sim
	50,00
		
	334 (101, 353) 
	Conta telefônica
	Sim
	Sim
		118,81
	G

	335 (101, 353) 
	Despesas diversas
	Sim
	Sim
	760,00
		
	336 (101, 353) 
	RPA (Sandra - agosto/2009) 
	Sim
	Sim
		1.918,74
	B

	337 (101, 354) 
	Passes comuns - Transporte
	Sim
	Sim
	745,89
	1.554,11
	L

	338 (101, 354) 
	Metro
	Sim
	Sim
	826,97
	1.723,03
	L

	339 (101, 354) 
	RPA (Maiana - agosto/2009) 
	Sim
	Sim
	1.157,00
		
	340 (101, 354) 
	RPA (Rodrigo - agosto/2009) 
	Sim
	Sim
		2.160,00
	B

	341 (101, 354) 
	RPA (Carolina - agosto/2009) 
	Sim
	Sim
	424,23
		
	342 (101, 355) 
	RPA (Maria Mercedes - agosto/2009) 
	Sim
	Sim
		2.160,09
	B

	343 (101, 355) 
	RPA (Marcelo - agosto/2009) 
	Sim
	Sim
		1.918,74
	B

	344 (101, 355) 
	Material de escritório
	Sim
	Sim
	2.132,.41
		
	345 (101, 355) 
	RPA (Ana - agosto/2009) 
	Sim
	Sim
	3.668,74
		
	346 (101, 355) 
	Distribuição de lanches
	Sim
	Sim
	250,80
		
	347 (101, 355) 
	Distribuição de lanches
	Sim
	Sim
	394,35
		
	348 (101, 356) 
	RPA (Celso) 
	Sim
	Sim
		2.538,34
	B

	349-402 (101, 396-408) 
	Tarifa Doc/Ted
	N/A
	N/A
		240,00
	A

	403 (101, 396) 
	Divulgação
	Sim
	Sim
	9.300,00
		
	404 (101, 396) 
	RPA (Marli - agosto de 2009) 
	Sim
	Sim
	1.774,68
		
	405 (101, 396) 
	RPA (Afonso - agosto de 2009) 
	Sim
	Sim
		1.602,00
	G

	406 (101, 397) 
	Passagens por cartão eletrônico
	Sim
	Sim
	389,64
	810,36
	L

	407 (101, 397) 
	RPA (Joncy - agosto de 2009) 
	Sim
	Sim
	1.068,00
		
	408 (101, 397) 
	Vales transporte
	Sim
	Sim
	486,45
	1.013,55
	L

	409 (101, 398) 
	Transferência online
	Sim
	Não
		6.320,00
	C

	410 (101, 398) 
	Aluguel
	Sim
	Sim
	5.062,00
		
	411 (101,398) 
	Despesas diversas
	Sim
	Sim
	17.827,58
		
	412 (101, 398) 
	Distribuição lanches
	Sim
	Sim
	326,70
		
	413 (101, 398) 
	RPA (Arnaldo - agosto de 2009) 
	Sim
	Sim
	267,00
		
	414 (101, 399) 
	RPA (Maria Sueli - agosto de 2009) 
	Sim
	Sim
		2.538,34
	G

	415 (101, 399) 
	RPA (Wagner - agosto de 2009) 
	Sim
	Sim
		1.918,74
	G

	416 (101, 399) 
	Reembolso de vale transporte
	Sim
	Sim
		832,00
	G

	417 (101, 399) 
	Material de construção
	Sim
	Sim
	1.817,69
		
	418-419 (101, 399) 
	Conta telefônica
	Sim
	Sim
		292,45
	G

	420 (101, 400) 
	RPA (Vicente - junho, julho e agosto de 2009) 
	Sim
	Sim
		3.668,74
	G

	421 (101, 400) 
	Vale transporte
	Sim
	Sim
	648,60
	1.351,40
	L

	422 (101, 401) 
	Vale transporte
	Sim
	Sim
	158,90
	331,10
	L

	423 (101, 401) 
	Despesas diversas
	Sim
	Sim
	800,00
		
	424 (101, 401) 
	Aluguel de salas
	Sim
	Sim
	1.800,00
		
	425 (101, 401) 
	Distribuição de lanches
	Sim
	Sim
	844,80
		
	426 (101, 402) 
	Despesas diversas
	Sim
	Sim
	800,00

	427 (101, 402) 
	RPA (Maria Mercedes - setembro de 2009) 
	Sim
	Sim
		2.160,00
	B

	428-429 (101, 402) 
	INSS
	Sim
	Sim
	4.000,00
	7.073,55
	F

	430-435 (101, 402-403) 
	Impostos
	Sim
	Sim
	1.876,61
		
	436 (101, 404) 
	Alimentos
	Sim
	Sim
	333,00
		
	437 (101, 404) 
	RPA (Celso - setembro de 2009) 
	Sim
	Sim
		854,40
	B

	438 (101, 404) 
	Recarga vale transporte
	Sim
	Sim
	188,09
	391,91
	L

	439 (101, 404) 
	RPA (Maria Mercedes- setembro de 2009) 
	Sim
	Sim
	1.068,00
		
	440 (101, 404) 
	Ajuda de custo
	Sim
	Sim
		528,00
	G

	441 (101, 405) 
	Despesas diversas
	Sim
	Sim
	1.325,92
		
	442 (101, 405) 
	Reembolso vale transporte
	Sim
	Sim
		432,00
	G

	443 (101, 405) 
	Recarga vale transporte
	Sim
	Sim
	843,18
	1.756,82
	L

	444 (101, 405) 
	Material construção
	Sim
	Sim
	336,80
		
	445 (101, 405) 
	Recarga vale transporte
	Sim
	Sim
	129,72
	270,28
	L

	446 (101, 405) 
	Conta telefônica
	Não
	Não
		1.325,00
	G

	447 (101, 406) 
	RPA (Maria José - agosto de 2009) 
	Sim
	Sim
	267,00
		G

	448 (101, 406) 
	Distribuição lanches
	Sim
	Sim
	752,40
		
	449 (101, 406) 
	RPA (Maria Mercedes - agosto de 2009
	Sim
	Sim
	1.068,00
		
	450 (101, 406) 
	Materiais de construção
	Sim
	Sim
	393,15
		
	451-452 (101, 407) 
	Conta de luz
	Sim
	Sim
		110,98
	G

	453 (101, 407) 
	Transporte
	Não
	Não
		675,00
	J

	454 (101, 407) 
	Crachá
	Sim
	Sim
	112,16
		
	455 (101, 408) 
	Vale transporte
	Sim
	Sim
	745,89
	1.554,11
	L

	456 (101, 426) 
	RPA (Maiana - setembro 2009) 
	Sim
	Sim
	1.157,00
		
	457 (101, 426) 
	RPA (Ana - setembro 2009) 
	Sim
	Sim
	3.668,74
		
	458 (101, 426) 
	RPA (Júlio - setembro 2009) 
	Sim
	Sim
		2.538,34
	G

	459 (101, 426) 
	RPA (Vanessa - setembro 2009) 
	Sim
	Sim
	1.335,00
		
	460 (101, 426) 
	RPA (Marcelo - setembro 2009) 
	Sim
	Sim
		1.918,74
	B

	461-497 (101, 426-441) 
	Tarifa Ted/Doc
	N/A
	N/A
	280,00
		A

	498 (101, 427) 
	Transferência online
	Não
	Não
		1.068,00
	C

	499 (101, 427) 
	RPA (Rodrigo - setembro 2009) 
	Sim
	Sim
		2.160,09
	B

	500 (101, 427) 
	RPA (Afonso - outubro 2009) 
	Sim
	Sim
		1.602,00
	G

	501 (101, 427) 
	RPA (Marli - setembro 2009) 
	Sim
	Sim
	2.083,39
		
	502 (101, 427) 
	RPA (Arnaldo - setembro 2009) 
	Sim
	Sim
	2.368,13
		
	503 (101, 427) 
	RPA (Alaíde - setembro 2009) 
	Sim
	Não
		2.160,00
	B, C

	504 (101, 428) 
	Aluguel de salas
	Sim
	Não
		1.800,00
	J

	505 (101, 428) 
	Aluguel
	Sim
	Sim
	5.062,00
		
	506 (101, 428) 
	Materiais de construção
	Sim
	Sim
	185,12
		
	507 (101, 428) 
	Alimentos
	Sim
	Sim
	190,55
		
	508 (101, 428) 
	Distribuição alimentos
	Sim
	Sim
	1.165,55
		
	509 (101, 428) 
	RPA (Jurema - outubro 2009) 
	Sim
	Sim
	867,75
		
	510-511 (101, 428-429) 
	Conta de luz
	Sim
	Sim
		127,39
	G

	512 (101, 429) 
	Contas de telefone
	Sim
	Sim
		178,68
	G

	513 (101, 429) 
	RPA (Joncy - setembro 2009) 
	Sim
	Sim
	1.068,00
		
	514 (101, 430) 
	RPA (Sandra - setembro 2009) 
	Sim
	Sim
		1.918,74
	B

	515 (101, 430) 
	Materiais de construção
	Sim
	Sim
	11.106,15
		
	516 (101, 430) 
	Recarga vale transporte
	Sim
	Sim
	414,30
	863,20
	L

	517 (101, 431) 
	RPA (Nathalia - setembro 2009) 
	Sim
	Sim
	1.134,75
		
	518 (101, 431) 
	Vale transporte
	Sim
	Sim
	204,31
	425,69
	L

	519 (101, 432) 
	Despesas diversas
	Não
	Não
		7.236,00
	G, J

	520 (101, 432) 
	Material de construção
	Sim
	Sim
	16.461,20
		
	521 (101,432) 
	Divulgação
	Sim
	Sim
	450,00
		
	522 (101, 432) 
	RPA (José - setembro 2009) 
	Sim
	Sim
		1.068,00
	G

	523 (101,433) 
	Transferência eletrônica
	Sim
	Não
		820,00
	C

	524 (101, 433) 
	RPA (Viviane - setembro 2009) 
	Sim
	Sim
		2.160,09
	B

	525 (101, 434) 
	Ajuda de custo
	Sim
	Sim
	864,00
		
	526 (101, 434) 
	Ajuda de custo
	Sim
	Sim
	864,00
		
	527 (101, 434) 
	Ajuda de custo
	Sim
	Sim
	820,00
		
	528 (101, 434) 
	RPA (Alessandro - setembro 2009) 
	Sim
	Sim
	600,75
		
	529 (101, 435) 
	Distribuição alimentos
	Sim
	Sim
	531,30
		
	530 (101,435) 
	Transferência online
	Não
	Não
		1.500,00
	C

	531 (101, 435) 
	Transferência online
	Sim
	Não
		1.415,00
	C

	532 (101, 436) 
	Materiais de construção
	Sim
	Sim
	471,09
		
	533 (101, 436) 
	Recarga de vale transporte
	Sim
	Sim
	533,47
	1.111,53
	L

	534-535 (101, 436) 
	INSS
	Sim
	Sim
	4.000,00
	9.021,67
	F

	536-541 (101, 437) 
	Impostos
	Sim
	Sim
	1.232,90
		
	542 (101, 437) 
	Transporte
	Não
	Não
		600,00
	D

	543 (101, 437) 
	Cheque pago
	Não
	Não
		800,00
	D

	544 (101, 438) 
	Doc. Eletrônico
	Não
	Não
		1.500,00
	D

	545 (101, 438) 
	Distribuição alimentos
	Sim
	Sim
	641,85
		
	546 (101, 438) 
	Ajuda de custo
	Sim
	Sim
	96,00
		
	547 (101, 438) 
	Alimentos
	Sim
	Sim
	105,45
		
	548 (101, 438) 
	Alimentos
	Sim
	Sim
	510,00
		
	549 (101, 439) 
	Cheque
	Sim
	Sim
		800,00
	D, J

	550 (101, 439) 
	RPA (Maiana - outubro 2009) 
	Sim
	Sim
	1.157,00
		
	550 (101, 439) 
	Vale transporte
	Sim
	Sim
	332,41
	692,59
	L

	551 (101, 439) 
	Conta telefônica
	Sim
	Não
		1.426,46
	G

	552 (101, 440) 
	RPA (Rodrigo - outubro 2009) 
	Sim
	Sim
		2.160,09
	B

	553 (101, 440) 
	RPA (Sandra - outubro 2009) 
	Sim
	Sim
		1918,74
	B

	554 (101, 440) 
	RPA (Alaíde - outubro 2009
	Sim
	Sim
		2.160,09
	B

	555 (101, 440) 
	RPA (Júlio - outubro 2009) 
	Sim
	Sim
		2538,34
	G

	556 (101, 440) 
	RPA (Ana - outubro 2009) 
	Sim
	Sim
	3.668,74
		
	557 (101,463) 
	RPA (Cláudio - outubro 2009) 
	Sim
	Sim
	934,50
		
	558 (101, 463) 
	RPA (Gecelmo - outubro 2009) 
	Sim
	Sim
		1.214,85
	B

	559 (101, 463) 
	RPA (Francisco - outubro 2009) 
	Sim
	Sim
	934,50
		
	560 (101, 463) 
	RPA (Luiz - outubro 2009) 
	Sim
	Sim
	2.311,39
		
	561 (101,463) 
	RPA (Marli - outubro 2009) 
	Sim
	Sim
	867,75
		
	562 (101, 464) 
	RPA (Arnaldo - outubro 2009) 
	Sim
	Sim
	267,00
		
	563 (101, 464) 
	RPA (Vanessa - outubro 2009) 
	Sim
	Sim
	1.335,00
		
	564 (101, 464) 
	RPA (Alessandro - outubro 2009) 
	Sim
	Sim
	467,25
		
	565 (101, 464) 
	RPA (Nathalia - outubro 2009) 
	Sim
	Sim
	1.068,00
		
	566 (101, 464) 
	RPA (Viviane - outubro 2009) 
	Sim
	Sim
		2.160,09
	B

	567 (101, 465) 
	Distribuição lanches
	Sim
	Sim
	562,65
		
	568 (101, 465) 
	Vales transporte
	Sim
	Sim
	332,40
	692,60
	L

	569 (101, 465) 
	Recarga vale transporte
	Sim
	Sim
	56,10
	116,90
	L

	570-596 (101, 465-472) 
	Doc/Tec
	N/A
	N/A
		168,00
	A

	597 (101, 466) 
	RPA (Joncy - outubro 2009) 
	Sim
	Sim
	1.068,00
		
	598 (101, 466) 
	RPA (Jurema - outubro 2009) 
	Sim
	Sim
	1.335,00
		
	599 (101, 466) 
	RPA (Clodoaldo - outubro 2009) 
	Sim
	Sim
	1.121,40
		
	600 (101, 466) 
	Conta telefônica
	Sim
	Sim
		114,59
	G

	601 (101, 467) 
	Conta telefônica
	Sim
	Sim
		129,66
	G

	602 (101, 467) 
	Vales transporte
	Sim
	Sim
	254,58
	530,42
	L

	603 (101, 468) 
	CMTC-Club
	Não
	Não
		1.800,00
	D

	604 (101, 468) 
	Vale transporte
	Sim
	Sim
	259,44
	540,56
	L

	605 (101, 469) 
	Conta de luz
	Sim
	Sim
		84,35
	G

	606 (101, 469) 
	Conta de luz
	Sim
	Sim
		32,01
	G

	607 (101,469) 
	Conta telefônica
	Sim
	Sim
		187,94
	G

	608 (101, 469) 
	Materiais de construção
	Sim
	Sim
	279,60
		
	609 (101,470) 
	Conta telefônica
	Não
	Não
		2.699,77
	G

	610 (101, 470) 
	RPA (Francisco - novembro 2009) 
	Sim
	Sim
	667,75
		
	611 (101, 470) 
	RPA (Gecelmo - novembro 2009) 
	Sim
	Sim
	570,30
		
	612 (101, 470) 
	RPA (Maiana - novembro 2009
	Sim
	Sim
	1.157,00
		
	613 (101, 470) 
	RPA (Rodrigo - novembro 2009) 
	Sim
	Sim
		2.160,09
	B

	614 (101, 470) 
	RPA (Ana - novembro 2009) 
	Sim
	Sim
	3.668,74
		
	615 (101, 471) 
	RPA (Marli - novembro 2009) 
	Sim
	Sim
	734,25
		
	616 (101, 471) 
	RPA (Jurema - novembro 2009) 
	Sim
	Sim
	600,75
		
	617 (101, 471) 
	RPA (Luiz - novembro 2009) 
	Sim
	Sim
	600,75
		
	618 (101, 471) 
	RPA (Cláudio - novembro 2009) 
	Sim
	Sim
	133,50
		
	619 (101, 471) 
	Vale transporte
	Sim
	Sim
	262,68
	547,32
	L

	620 (101, 473) 
	RPA (Maria Mercedes - novembro 2009) 
	Sim
	Sim
		2.160,09
	B

	621 (101, 473) 
	Distribuição de lanches
	Sim
	Não
		354,75
	J

	622 (101, 473) 
	Vales transporte
	Sim
	Não
		745,00
	J

	623 (101, 474) 
	Lanches
	Sim
	Não
		767,75
	J

	624 -633 (101, 474-478) 
	Ted/DOC
	N/A
	N/A
		80,00
	A

	634 (101, 474) 
	RPA (Viviane - novembro de 2009) 
	Sim
	Sim
		2.160,09
	B

	635 (101, 474) 
	RPA (Alaíde - novembro) 
	Sim
	Sim
		2.160,09
	
	636 (101, 475) 
	Materiais Elétricos
	Não
	Não
		657,85
	D

	637 (101, 475) 
	Aluguel e panfletagem
	Sim
	Sim
	2.800,00
		
	638 (101, 475) 
	Transporte
	Não
	Sim
		366,33
	D

	639 (101, 476) 
	Mobilização de beneficiários
	Sim
	Não
		12.220,00
	G

	640 (101, 477) 
	Lanches
	Sim
	Não
		502,90
	J

	641 (101, 477) 
	RPA (Jurema - novembro 2009) 
	Sim
	Sim
	707,55
		
	642-643 (101, 477) 
	INSS
	Sim
	Sim
	254,25
		
	644 (101, 480) 
	Emissão de Doc. (janeiro de 2010) 
	Sim
	Não
		360,00
	J

	645 (101, 491) 
	Ajuda de custo
 (abril de 2010) 
	Não
	Não
		350,00
	G

	646 (101, 508) 
	RPA (Rodrigo - abril de 2010) 
	Sim
	Sim
		945,00
	N

	647 (101, 508) 
	RPA (Sérgio - abril de 2010) 
	Sim
	Sim
		1.268,25
	N

	648 (101, 508) 
	RPA (Márcio - abril de 2010
	Sim
	Sim
	1.228,20
		
	649 (101, 508) 
	Cheque
	Não
	Não
		4.800,00
	C

	650-652 (101, 508) 
	Lanche e Vale Transporte
	Não
	Não
		10.950,00
	D

	653 (101, 508) 
	RPA (Erotildes - abril de 2010) 
	Sim
	Sim
	1.201,50
		
	654 (101, 508) 
	RPA (Oxiler - abril de 2010) 
	Sim
	Sim
		1.640,56
	N

	655 (101, 508) 
	Cheque
	Não
	Não
		4.800,00
	D

	656 (101, 508) 
	Transferência eletrônica
	Não
	Não
		1.918,14
	C

	657 (101, 508) 
	Transferência eletrônica
	Não
	Não
		1.518,00
	C

	658 (101, 509) 
	Transferência eletrônica
	Não
	Não
		642,00
	C

	659-660 (101, 509) 
	Doc/Ted
	N/A
	N/A
		16,00
	A

	661 (101, 509) 
	RPA (Maiana) 
	Não
	Não
		1.649,00
	D

	662 (101, 509) 
	Conta telefônica
	Não
	Não
		1.082,71
	G

	663 (101, 509) 
	Cheque
	Não
	Não
		1.071,00
	D

	664 (101, 509) 
	RPA (Sandra) 
	Sim
	Sim
		1.649,78
	N

	665 (101, 509) 
	Ajuda de custo
	Não
	Não
		246,00
	D

	SUBTOTAIS
				382.618,68
	582.483,76
	
	TOTAL
				965.102,44
	
	 (*) Código Motivo
A - Gastos com tarifas bancárias mediante utilização de Ted/Doc sem amparo normativo;
B - Coordenador (a) pedagógico sem especificação de especialidade, sem comprovante de qualificação para as respectivas coordenadorias pedagógicas e sem quaisquer outros comprovantes de atuação laboral;
C - Perda do vínculo de nexo causalidade entre recursos originários do convênio e efetivamente aplicados diretamente no objeto do convênio;
D - Gasto sem o respectivo comprovante documental;
E - Gasto sem o respectivo comprovante de transferência bancária (RPA) ou da própria despesa;
F - Valores gastos excedem o montante de recolhimentos dos gastos com pessoal (soma de recolhimento na rubrica 'INSS' nos RPAs de cada mês não poderiam ser superiores ao montante máximo estimado de R$ 4.000,00) ;
G - Gasto não previsto no Plano de Trabalho;
H - Indícios de licitação fraudulenta (empresa de fachada, vide peça 3, p. 42-47) não descaracterizada pela recorrente;
I - Depósito efetuado à pessoa física, sócio da empresa 'Fato Empresa Jornalística', não justificado pela recorrente;
J - Comprovante de despesa sem identificação do convênio;
K - Forma de publicidade não submetida à aprovação da convenente;
L - Vales transportes adquiridos além dos 32,43% de treinandos considerados válidos;
M - Ausência de individualização de equipamentos locados;
N - Gasto indevido com pagamento de professores em relação às listas de presenças que não foram consideradas regulares (conforme análise lançada no subitem 5.10.1.3 deste Exame - Turmas 9, 14, 15, 16, 17 e 22) .

5.9.2.2. Da análise acima e comparando-se com os extratos bancários fornecidos pelo Banco do Brasil (peça 105) , se verifica que:
a)  o total de recursos movimentados na conta do convênio somou o montante de R$ 965.102,44. O valor global ao convênio totalizou R$ 924.300,00 (repasse de R$ 887.328,00 somado à contrapartida de R$ 36.972,00) , a diferença desses valores (de R$ 40.802,44) decorre das aplicações financeiras ao longo do período analisado;
b) para se chegar ao correto valor de gastos irregulares (penúltima coluna da tabela deste subitem - R$ 582.483,76) se deve desconsiderar os valores de acréscimo das aplicações financeiras (R$ 924.300,00) e abater, proporcionalmente, o valor da contrapartida (R$ 36.972,00) ;
c) assim, mediante a aplicação de simples regra de três, se chega ao valor de R$ 559.184,41 (R$ 887.328,00 multiplicado por R$ 582.483,76 dividido por R$ 924.300,00) de gastos irregulares;
d) como esse valor é superior à imputação de débito à recorrente ( ) , não há que se falar em desconstituição parcial do débito. Por via reversa, também não é possível a sua majoração, no valor de R$ 21.998,49, em face do princípio da vedação à reformatio in pejus.
5.9.2.3. Os comprovantes de despesas juntados pela recorrente em cotejamento com as informações das aulas ministradas (vide subitem 5.9.1.3 deste Exame) e do extrato bancário (peça 105) não aproveitam à defesa da recorrente.
5.9.2.4. Consigne-se que, no curso de eletricista/encanador, ministrado pela Professora Rosângela R. De Morais (peça 68, p. 179-182) , não foi localizado o respectivo comprovante RPA, motivo pelo qual os 21 educandos dessa turma não poderiam ser considerados regulares, conforme análise lançada no subitem 5.9.1.3 (turma 24 - lista 19 da tabela) . Ou seja, o débito decorrente desse achado totaliza o montante de R$ 15.899,10 (21 multiplicado por R$ 757,10, valor-referência utilizado pelo TCU para fixação do débito) o qual novamente não pode ser majorado à recorrente em face do princípio de vedação à reformatio in pejus.
5.9.2.5. Por fim, há que se mencionar que o valor que foi levantado como gastos irregulares na tabela lançada neste subitem, em que pese aproximadamente 4,1% maior (R$ 23.043,58 dividido por R$ 537.185,92) , se compatibiliza com o critério adotado por este Tribunal na fixação do débito. Ademais, se for considerado o débito extra indicado no subitem anterior, o percentual sobe para 7,05% (R$ 21.998,49 somado a R$ 15.899,10, ao final dividido por R$ 537.185,92) .
5.9.3. 'Documentação referente às contratações (modalidade convite) e os documentos fiscais relacionados com fortes indícios de fraude e sobrepreço, identificadas por Auditoria realizada pela CGU (peça 3, p. 40-47) ' e 'Não realização de procedimentos licitatórios e realização das despesas contrariando o disposto na cláusula sétima do Convênio'. Evidências (peça 6, p. 8) :
a) Convite 1/2009 referente a aquisição de material didático (peça 3, p. 41 e 48-61) , e comprovação das despesas de material didático com indícios de fraude - Nota Fiscal 14 da empresa Fatos Empresa Jornalística Editora e Comunicações Ltda. (vencedora) , valor de R$ 68.202,00, conforme o comprovante de depósito, o pagamento foi destinado a Gilberto João de Oliveira, sócio da empresa Enigma Consultoria de Marketing Estratégico Ltda., que participou da licitação (peça 3, p. 42 e 53-54) ;
b) inconsistência na comprovação de despesas de locação de equipamentos - Nota Fiscal 9, de 10/4/2009, valor de R$ 78.900,00, da Enigma Consultoria de Marketing Estratégico Ltda.: o cálculo efetuado com os quantitativos e valores registrados na nota fiscal indicam uma diferença de R$ 65.040,00 (peça 3, p. 44 e 64) , indícios de fraude e sobrepreço no Convite 2/2009 referente a locação de equipamentos, e de pagamento antecipado e indicativo de não prestação de serviços de locação de equipamentos (peça 3, p. 45-46 e 63-69) . A empresa Enigma Consultoria de Marketing Estratégico Ltda. não foi localizada e segundo o cadastro CNPJ atua na área de consultoria de gestão empresarial.
5.9.3.1. Quanto às mencionadas irregularidades, a recorrente não apresentou quaisquer novos documentos aptos a afastar ou desconstituir os seus fundamentos.
5.9.3.2. Dessa forma, não há razões para reconhecer qualquer mitigação de débito por ela requerido.
5.9.4. Em relação às demais alegações da recorrente, as análises pontuais e cruzadas retratadas pelas informações lançadas nas duas tabelas (subitens 5.9.1.3 e 5.9.2.1 deste Exame) apontam para o não acolhimento de nenhuma delas.
6. Desconstituição ou mitigação do valor da multa
6.1. A recorrente, por fim, assevera que a pena a ela aplicada não levou em consideração o seu estado de revelia e desconsiderou os princípios da proporcionalidade e da razoabilidade, inclusive, pelo fato de que não houve omissão no dever de prestar contas (peça 65, p. 20-22) .
Análise:
6.2. Não há motivos para desconstituir, parcial ou totalmente, a multa aplicada à recorrente.
6.3. Quanto ao argumento de que a multa aplicada à recorrente infringe aos princípios da proporcionalidade e da razoabilidade, não se verifica qualquer ilicitude.
6.3.1. O seu montante nominal, de R$ 100.000,00, foi fixado com fulcro no art. 57 da Lei 8.443/1992 e proporcional ao valor atualizado do débito, de R$ 1.105.073,26 (em 20/10/2015 - peça 39, p. 3) .
6.3.2. Assim, se verifica que o valor da multa representa, em termos percentuais, 9% (nove por cento) do débito atualizado, asseverando-se que aquele dispositivo normativo autoriza aplicação de multa em montante de até 100% (cem por cento) do valor do débito.
6.3.3. Dessa forma, por representar percentual abaixo de 10% sobre o montante do débito atualizada, entende-se que a multa aplicada não tenha infringido os sobreditos princípios constitucionais.
6.4. De outro lado, conforme análise precedente, como não houve o reconhecimento de desconstituição, total ou parcial, do débito não se verifica a possibilidade de mitigar, proporcionalmente, o valor da multa nos termos requeridos pela requerente.
CONCLUSÃO
7. Das análises anteriores, conclui-se que:
a) os novos elementos juntados aos autos não desconstituem o débito imputado à recorrente ou mitigam seu valor;
b) como o valor da multa é proporcional ao valor do débito e não se verifica qualquer infringência aos princípios da proporcionalidade ou da razoabilidade na fixação de seu valor, não há razões para mitigá-lo.
7.1. Com base nessas conclusões e tendo em vista que pelo princípio da vedação à reformatio in pejus não se pode majorar o valor do débito imputado à recorrente, propõe-se que seja negado provimento ao presente recurso.
PROPOSTA DE ENCAMINHAMENTO
8. Ante o exposto, propõe-se, com base no art. 32, inciso I, e 33 da Lei 8.443/1992:
a) conhecer o recurso de reconsideração, para, no mérito, negar-lhe provimento; e
b)  dar ciência à recorrente, aos demais interessados e ao Procurador-chefe da Procuradoria da República no Estado de São Paulo do acórdão que vier a ser proferido."
É o relatório.

Ricardo Aguilar Perez (OAB/SP 195.449), representando Ediane de Abreu Souza.

Procurador Sergio Ricardo Costa Caribé.

TOMADA DE CONTAS ESPECIAL. CONVÊNIO. PLANO SETORIAL DE QUALIFICAÇÃO NACIONAL DE CONSTRUÇÃO CIVIL. IRREGULARIDADES NA EXECUÇÃO. OMISSÃO NO DEVER DE PRESTAR CONTAS. IMPUGNAÇÃO TOTAL DAS DESPESAS. DÉBITO. MULTA. RECURSO DE RECONSIDERAÇÃO. ARGUMENTOS INSUFICIENTES PARA REFORMA DO JULGADO. NEGATIVA DE PROVIMENTO.

TOMADA DE CONTAS ESPECIAL (TCE)

Secretaria de Recursos (Serur); Secretaria de Controle Externo de Tomada de Contas Especial (SecexTCE).

Em julgamento recurso de reconsideração interposto por Ediane de Abreu Souza (peça 106) contra o Acórdão 6226/2015-TCU-Primeira Câmara, por meio do qual este Tribunal julgou irregulares as contas da recorrente, condenando-a em débito e aplicando-lhe multa, no âmbito de tomada de contas especial (TCE) .
A tomada de contas especial que deu origem a estes autos foi instaurada pela Secretaria de Políticas Públicas de Emprego do extinto Ministério do Trabalho e Emprego (SPPE/MTE) em razão da omissão no dever de prestar contas referente aos recursos transferidos por meio do Convênio MTE/SPPE/Codefat 29/2008, Siconv 701548 (peça 1, p. 58-71) , firmado com a Associação Reação Positiva (ARP) para a execução das ações de qualificação social e profissional do Plano Setorial de Qualificação - PlanSeQ Nacional da Construção Civil, no âmbito do Plano Nacional de Qualificação (PNQ) .
Instados a se manifestar no âmbito deste Tribunal, a ARP e sua então presidente permaneceram silentes, considerados, com fundamento no art. 12, § 3º, da Lei 8.443/1992, revéis. Com isso, o TCU condenou-os ao ressarcimento do valor apurado, em razão da omissão no dever de prestar contas e da não comprovação, por meio de documentação idônea e consistente, da efetiva aplicação dos recursos transferidos por meio do convênio sob exame.
Nesta oportunidade, a recorrente busca impugnar a decisão desta Corte aduzindo, em síntese, as seguintes teses: 
2.1. em relação ao débito, a inexistência de dano, em face dos novos documentos apresentados, ou, alternativamente, a incorreção do valor devido, tendo em vista questionamentos sobre o custo por educando adotado;
2.2. a desproporcionalidade da multa aplicada. 
Examinadas as razões recursais, a Serur propõe, em pareceres uniformes, negar provimento ao recurso. O Ministério Público de Contas, em parecer de lavra do Procurador Sérgio Ricardo Costa Caribé, anuiu à proposta da unidade instrutora.
II
Preliminarmente, ratifico o despacho exarado no sentido de que o presente recurso deve ser conhecido, por preencher os requisitos de admissibilidade previstos na Lei 8.443/1992.
Quanto ao mérito, concordo com a análise empreendida pela secretaria especializada, transcrita no relatório precedente, a qual enfrentou e afastou com propriedade cada um dos argumentos apresentados pela recorrente, razão pela qual incorporo seus fundamentos às minhas razões de decidir, sem prejuízo das seguintes considerações.
	Com relação à primeira tese recursal, a recorrente afirma, inicialmente, que a convenente apresentou a prestação de contas de forma física, a qual não teria sido considerada pelo órgão concedente. Aduz, nesta etapa, novos documentos, que demonstrariam o regular cumprimento da primeira parcela do convênio. 
Caso não acolhida a tese acerca da inexistência de dano, a recorrente questiona a metodologia utilizada para a estimativa do valor devido, com base no argumento de que não foram considerados os gastos incorridos na preparação, tais como a produção do material didático, despesas efetuadas de uma só vez para atender à totalidade dos educandos (2.340) . 
Sustenta, assim, que a metodologia deveria considerar esses gastos preparatórios, descontando-os do valor total do convênio para, em momento posterior, calcular quantos educandos deveriam ser qualificados, da seguinte maneira:
	Descrição
	Valor (R$) 

	 (A) Valor total do Convênio. 
	1.774.656,00

	 (B) Valor dos gastos fixos.
	287.571,29

	 (C) Valor dos gastos variáveis (A-B) .
	1.487.084,71

	 (D) Custo por educando  (C/2.345) 
	634,15

Acrescenta que não podem ser considerados somente os 380 educandos concluintes, quando se observa a totalidade das listas de presença, bem como os diários de classe e as listas de entrega de apostilas, lanches e vales transporte.
Adianto que não verifico, no caso, fundamento para afastar o dano nem alterar a metodologia utilizada para a quantificação do valor devido.
Com relação à metodologia, a recorrente foi condenada, em solidariedade com a entidade convenente, ao ressarcimento do débito apurado da forma a seguir explicitada.
Para a consecução do objeto pactuado, foi previsto o desembolso de R$ 1.848.600,00, dos quais R$ 1.774.656,00 correspondiam à parcela do Fundo de Amparo ao Trabalhador (FAT) e o restante, R$ 73.944,00, a cargo da convenente. Contudo, foi liberada apenas a primeira parcela do convênio (R$ 887.328,00) . A segunda parcela foi suspensa pelo órgão concedente em virtude de várias inconsistências e impropriedades identificadas na execução do ajuste, em particular, pagamentos efetuados sem a documentação comprobatória das despesas realizadas. A Associação creditou na conta do convênio, a título de contrapartida, o valor de R$ 73.952,00 (peça 34, p. 5) , restando a seguinte composição dos recursos:
		Previsto (R$) 
	Repassado (R$) 
	Percentual (Repassado/Previsto) 

	Concedente
	R$ 1.774.656,00
	R$ 887.328,00
	50%

	Convenente
	R$ 73.944,00
	R$ 73.952,00
	100%

O Relatório de TCE concluiu que, como fora repassada apenas a primeira parcela, a entidade deveria comprovar a qualificação de 1.172 pessoas, 50% da meta prevista no convênio, de 2.345 educandos. Assim, para a quantificação do dano, foi estimado o custo de R$ 757,10 por educando (R$ 887.328,00/1.172 educandos) .
A partir da documentação disponibilizada pela convenente, o Grupo Executivo de Tomadas de Contas Especiais do MTE atestou a qualificação de 380 educandos, 32,43% da meta pactuada (380/1.172) , correspondendo ao custo de R$ 287.698,00 (380*R$ 757,10) . 
O montante, portanto, a restituir, seria obtido da diferença entre o valor repassado (R$ 887.328,00) e o montante executado (R$ 287.698,00) , resultando R$ 599.630,00. Contudo, para o montante executado (R$ 287.698,00) , caberia à convenente a contrapartida relativa ao valor efetivamente aplicado, correspondente ao percentual da meta alcançada, 32,43%. No entanto, a convenente havia depositado o montante integral da contrapartida (valor ligeiramente superior, para ser exato) , gerando um saldo a ser abatido do débito apurado (contrapartida a ser restituída) .
Com base nesses dados, o débito foi então quantificado em R$ 537.185,92, conforme memória de cálculo a seguir disposta (peça 28, p. 6) :
	Descrição
	Crédito (R$) 
	Débito (R$) 

	 (A) Valor repassado pelo MTE (50% do valor pactuado no convênio) , em 6/4/2009. 
		887.328,00

	 (B) Valor aplicado pela convenente e aceito pelo MTE (380 educandos x R$ 757,10) .
	287.698,00
	
	 (C) Valor da Contrapartida depositada a ser restituída (R$ 73.952,00 - 4,0% de R$ 287.698,00) .
	62.444,08
	
	 (D) Débito (A-B-C) 
		537.185,92

Exposta a forma como o dano foi quantificado, não verifico incorreção na metodologia adotada.
Essa metodologia seguiu os parâmetros fixados pelo convênio e seu plano de trabalho, que estabeleceu, como obrigação da convenente, a execução das ações de qualificação, notadamente a capacitação dos educandos, segundo o cronograma de cumprimento das metas (peça 1, p. 77-78) . 
Em função disso, é razoável que o cálculo do custo realizado tome por base a quantidade de alunos capacitados, não se fazendo a distinção entre os tipos de custos incorridos pela entidade, sejam eles fixos ou variáveis. 
Isso porque o dever de prestar contas e, assim, comprovar a regular aplicação dos recursos provenientes de convênios e instrumentos congêneres perpassa por uma série de demonstrações. Primeiro deve-se demonstrar que o objeto pactuado foi cumprido e as metas alcançadas (execução física) . Depois deve-se demonstrar o regular emprego dos recursos públicos na execução desse objeto (execução financeira) . Por fim, o nexo de causalidade entre as despesas incorridas e o objeto executado. Faltando qualquer desses elementos, em especial o primeiro (demonstração da execução física) , as contas devem ser julgadas irregulares, condenando o responsável ao ressarcimento dos valores recebidos.
Exemplificando, imagine que a entidade tenha adquirido volume considerável de material didático, mas não tenha sequer iniciado as ações de qualificação. Nesta hipótese, o débito deve corresponder à integralidade dos recursos repassados, pois a obrigação era capacitar trabalhadores, a qual não foi alcançada. Não caberia, assim, deduzir do valor devido os custos eventualmente incorridos com a aquisição do mencionado material didático, se não houve a execução a posteriori da capacitação.
Ademais, é relevante a informação de que a segunda parcela do convênio foi suspensa diante das irregularidades verificadas, em particular, os pagamentos efetuados sem a documentação comprobatória das despesas realizadas com os recursos do ajuste, fato que, posteriormente, ensejou a instauração da TCE pelo órgão convenente. Ou seja, no caso, a convenente deu causa à não disponibilização da totalidade dos recursos.
Como bem ressaltado pela Serur, o processo de realização dos gastos não estava dissociado do controle de conformidade das despesas, estando a ele condicionado, de forma que, se a segunda parcela não foi repassada em decorrência das irregularidades constatadas, a recorrente assumiu os riscos decorrentes da execução de despesas com supostos custos fixos além do necessário para a consecução da primeira parcela do ajuste.
Em face do exposto, rejeito a premissa utilizada pela recorrente, com base na qual obteve o custo por educando em R$ 634,15. O objeto conveniado não foi a aquisição de material ou a locação de equipamentos, mas sim a qualificação social e profissional. O que deveria ser alcançado com os recursos, portanto, era a consecução das metas de treinamento (qualificação de 1.172 pessoas, 50% da meta prevista) . 
A estimativa utilizada pela decisão condenatória, ao seguir essa linha, de quantificar o dano a partir da meta a ser alcançada, foi correta. Não há, portanto, a alegada inconsistência quanto ao fato de não se abater, do valor a ser ressarcido, eventual custo fixo incorrido pela convenente.
Quanto ao dano, a recorrente apresentou, nesta etapa recursal, conjunto extenso de documentos para fins de demonstração da aplicação dos recursos do convênio (peças 66 a 89) . Contudo, considerando o entendimento desta Corte no sentido de que documentos juntados sem ordenação lógica, sem explicitação e justificação nas razões recursais, e, ainda, sem elementos mínimos que comprovem o nexo de causalidade dos gastos efetuados com os recursos do convênio não podem ser acolhidos como prestação de contas ou mesmo como elementos hábeis a comprovar a aplicação dos recursos, a Serur propôs a realização de medidas saneadoras (peça 95) , autorizadas por mim no despacho de peça 98.
Apresentada a resposta (peça 111) , bem como acostados aos autos extratos bancários da conta do convênio sob exame (peças 104 e 105) , a Serur analisou os documentos em face das seguintes irregularidades, que fundamentaram a citação dos responsáveis:
2.3. documentação de controle dos cursos desprovida dos requisitos necessários para serem aceitos e atestarem o cumprimento do objeto do convênio;
2.4. comprovantes de despesa com inconsistências que indicam a incorreta aplicação dos recursos;
2.5. documentação referente às contratações (modalidade convite) e documentos fiscais com indícios de fraude e sobrepreço, identificados por auditoria da Controladoria-Geral da União (CGU) , bem como não realização de procedimentos licitatórios e realização das despesas contrariando a cláusula sétima do ajuste.
A primeira das três irregularidades, relativa à documentação de controle dos cursos, se fundamentou nas seguintes evidências: (a) listas de frequência com informações inconsistentes (sem identificação de turma, período, horário e local dos cursos, sem assinatura dos instrutores e coordenador responsável e sem os diários de classe) ; (b) educandos concluintes com número excessivo de faltas (evadidos ou desistentes) ; (c) listas de frequências com finalidades diversas (também utilizadas/denominadas como de fornecimento de lanches ou de auxilio transporte, deixando dúvidas quanto à sua finalidade) ; e (d) listas com rasuras, sem identificação de controle, duplicadas, com informações conflitantes e grafias semelhantes nas assinaturas.
A Serur sintetizou a análise das listas de frequência na tabela exposta no item 5.9.12 do relatório que antecede esse voto, ao fim da qual apurou que o número total de treinandos válidos seria de 371, inferior aos 380 considerados pela unidade técnica de origem. Contudo, tendo em vista o princípio da vedação à reforma em prejuízo, não se pode alterar a decisão condenatória de forma a agravar a situação da recorrente, conclusão à qual me alinho. 
A segunda das três irregularidades - comprovantes de despesa com inconsistências que indicam a incorreta aplicação dos recursos -, foi fundamentada em evidências como a utilização de recursos para pagamento de despesas em finalidade diversa da estabelecida no plano de trabalho, despesas sem especificação dos produtos ou serviços e pagamentos de despesas sem comprovação do crédito na conta bancária de titularidade dos fornecedores ou prestadores de serviços.
Analisados os documentos de defesa, a Serur aponta como irregulares despesas que totalizam o montante de R$ 559.184,41 (item 5.9.2.2) , valor superior ao débito imputado, conforme a metodologia exposta nos itens precedentes deste voto, R$ 537.185,92.
Anuo, portanto, à conclusão da unidade instrutora de que os comprovantes de despesa apresentados em cotejamento com as informações das aulas ministradas e do extrato bancário não justificam a alteração da decisão recorrida. Ademais, mesmo que fossem afastadas as irregularidades relativas à execução financeira, a inexecução física impossibilitaria alterar o valor da condenação, conforme expus anteriormente.
Por fim, com relação à terceira das três irregularidades - documentação referente às contratações (modalidade convite) e documentos fiscais com indícios de fraude e sobrepreço, bem como não realização de procedimentos licitatórios e realização das despesas contrariando a cláusula sétima do ajuste - não foram apresentados, nas razões recursais, elementos aptos a afastar ou desconstituir as evidências que a fundamentaram.
III
Quanto à segunda tese recursal, relativa à desproporcionalidade da sanção aplicada, ressalto que, ao julgar irregulares as contas da recorrente, o TCU, por meio do acórdão recorrido, imputou-lhe a multa prevista do art. 57 da Lei 8.443/1992, no valor de R$ 100.000,00.
Nos termos do mencionado dispositivo legal, quando o responsável for julgado em débito, pode o Tribunal aplicar-lhe multa de até cem por cento do valor atualizado do débito, R$ 1.105.073,26, no caso. 
Dessa forma, observa-se que cabe ao julgador a decisão acerca do percentual a ser aplicado, desde que mantidas a coerência e a proporcionalidade em relação às irregularidades cometidas pelo responsável.
No caso em análise, observa-se que a multa correspondeu a cerca de 9% do valor máximo que poderia ter sido cominada, o que, considerando-se a inexecução parcial do convênio, as irregularidades relacionadas à execução financeira, bem como a inobservância das normas as quais voluntariamente se vinculou a convenente, não é desarrazoada a multa, razão pela qual rejeito a tese recursal.
Por fim, tenho que as demais alegações recursais foram suficientemente analisadas pela Serur, logo, por dever de síntese e objetividade processuais, remeto à instrução reproduzida no relatório que compõe esta decisão.
Sendo assim, ante a ausência de elementos capazes de alterar o juízo anteriormente formulado, não é possível reformar o julgado, como pretende a recorrente.
Feitas essas considerações, entendo que deve ser negado provimento ao presente recurso, mantendo-se inalterada a deliberação ora impugnada.
	Ante o exposto, voto por que o Tribunal adote o Acórdão que ora submeto à deliberação deste Colegiado.
TCU, Sala das Sessões Ministro Luciano Brandão Alves de Souza, em 29 de outubro de 2019.
Ministro BRUNO DANTAS 
Relator